【裁判字號】    98,訴,4263
【裁判日期】    990726
【裁判案由】    毒品危害防制條例
【裁判全文】
臺灣臺中地方法院刑事判決              98年度訴字第4263號
公  訴  人  臺灣臺中地方法院檢察署檢察官
被      告  乙○○
選任辯護人  張崇哲  律師
            楊佳勳  律師
被      告  戊○○
指定辯護人  本院公設辯護人  丑○○
上列被告等因違反毒品危害防制條例案件，經檢察官提起公訴（
98年度偵字第20599 號），本院判決如下：
    主  文
乙○○所犯如附表一所示各罪，均累犯，各處如附表一所示之刑
，應執行有期徒刑拾玖年陸月。扣案之與戊○○共同販賣毒品所
得新臺幣柒仟伍佰元，與戊○○連帶沒收之。未扣案之與戊○○
共同販賣毒品所得新臺幣萬仟伍佰元，與戊○○連帶沒收，
如全部或一部不能沒收時，以其財產連帶抵償之。未扣案之販賣
毒品所得新臺幣貳仟元沒收之，如全部或一部不能沒收時，以其
財產抵償之。扣案之電子磅秤貳臺、NOKIA 廠牌行動電話（IMEI
：000000000000000 號，插用0000000000000000號SIM 卡壹張）
及NOKIA 廠牌行動電話（IMEI：000000000000000 號，插用0000
000000000000號SIM 卡壹張）各壹支，均連帶沒收之。
乙○○其餘被訴如附表七編號01、02號部分，均無罪。
戊○○所犯如附表二所示各罪，均累犯，各處如附表二所示之刑
，應執行有期徒刑拾玖年。扣案之與乙○○共同販賣毒品所得新
臺幣柒仟伍佰元，與乙○○連帶沒收之。未扣案之與乙○○共同
販賣毒品所得新臺幣萬仟伍佰元，與乙○○連帶沒收，如全
部或一部不能沒收時，以其財產連帶抵償之。扣案之電子磅秤貳
臺、NOKIA 廠牌行動電話（IMEI：000000000000000 號，插用00
00000000000000號SIM 卡壹張）及NOKIA 廠牌行動電話（IMEI：
000000000000000 號，插用0000000000000000號SIM 卡壹張）各
壹支，均連帶沒收之。
戊○○其餘被訴如附表七編號01、03號部分，均無罪。
    事  實
一、乙○○（綽號「空培」、「培仔」，前於民國《下同》95年
    間，因違反毒品危害防制條例案件，經法院判處有期徒刑10
    月確定。復於96年間，再因違反毒品危害防制條例案件，經
    本院判處應執行有期徒刑10月確定，上開案件接續執行，並
    經本院以96年度聲減字第2652號裁定各減為有期徒刑5 月及
    5 月，於96年10月26日因縮短刑期假釋出監，刑期至96年11
    月15日屆滿未經撤銷，視為已執行論）與戊○○（綽號「大
    頭」、「阿牛」、「少年」，前於94年間因施用第一、二級
    毒品案件，經本院以94年度訴字第1904號分別判處有期徒刑
    10月、4 月，合併定應執行刑為有期徒刑1 年，於94年11月
    3 日，經臺灣高等法院臺中分院以94年度上訴字第1523號判
    決駁回上訴確定；另與其所犯竊盜、施用第一級毒品等案件
    ，經本院分別以95年度沙簡字第326 號、95年度訴字第2007
    號判處有期徒刑4 月、1 年4 月，嗣各減刑為有期徒刑2 月
    、8 月，合併定應執行刑為有期徒刑10月確定。上開案件接
    續執行，甫於96年8 月27日縮刑期滿執行完畢）。其2 人共
    同基於販賣第一級毒品海洛因以牟利之犯意聯絡，由乙○○
    提供其所有內置大陸地區門號0000000000000000號及000000
    0000000000號SIM 卡之NOKIA 廠牌行動電話2 支，供自己及
    戊○○聯絡之用。癸○○、辛○○、甲○○、子○○、庚○○、丙○○及丁○○等人即撥打上開行動電話，由戊○○負
    責接聽後，將乙○○所有第一級毒品海洛因攜至約定地點，
    售予癸○○、辛○○、甲○○、子○○、庚○○、丙○○及
    丁○○，以此方式為販賣第一級毒品海洛因之犯意聯絡及行
    為分擔，各於下列時、地，各為下列犯行：
  (一)乙○○、戊○○共同販賣第一級毒品海洛因予癸○○方面：
  1.癸○○於98年8 月22日10時40分起至18時14分止，以其使用
    之0000000000號行動電話，撥打至乙○○所有000000000000
    0000號行動電話，戊○○接聽後，向戊○○表示欲購買第一
    級毒品海洛因，並約在臺中縣神岡鄉圳堵村朝清宮旁，由戊○○騎乘車號BIM-986 號重型機車後載乙○○到場，將乙○○所有重約0.5 公克之第一級毒品海洛因，以7,500 元價格
    販賣交付予癸○○。
  2.癸○○於98年8 月26日8 時52分起至9 時18分止，以其使用
    之0000000000號行動電話，撥打至乙○○所有000000000000
    0000號行動電話，戊○○接聽後，向戊○○表示欲購買第一
    級毒品海洛因，並約在臺中縣神岡鄉圳堵村朝清宮旁，由戊○○將乙○○所有重約0.5 公克之第一級毒品海洛因，以7,
    500 元價格販賣交付予癸○○。嗣後戊○○再將販賣毒品所
    得7,500 元交予乙○○。
  (二)乙○○、戊○○共同販賣第一級毒品海洛因予辛○○方面：
  1.辛○○於98年6 月28日14時4 分起至14時16分止，以其使用
    之0000000000號行動電話，撥打至乙○○所有000000000000
    0000號行動電話，戊○○接聽後，向戊○○表示欲購買第一
    級毒品海洛因，並約在臺中縣清水鎮吳厝里墓園旁，由戊○○騎乘上開機車後載乙○○到場，將乙○○所有重量不詳之
    第一級毒品海洛因，以1,000 元價格販賣交付予辛○○。嗣
    後戊○○再將販賣毒品所得1,000 元交予乙○○。
  2.辛○○於98年6 月30日8 時36分起至8 時48分止，以其使用
    之0000000000號行動電話，撥打至乙○○所有000000000000
    0000號行動電話，戊○○接聽後，向戊○○表示欲購買第一
    級毒品海洛因，並約在臺中縣清水鎮吳厝里墓園旁，由戊○○騎乘上開機車後載乙○○到場，將乙○○所有重量不詳之
    第一級毒品海洛因，以1,000 元價格販賣交付予辛○○。嗣
    後戊○○再將販賣毒品所得1,000 元交予乙○○。
  3.辛○○於98年7 月1 日20時7 分起至20時29分止，以其使用
    之0000000000號行動電話，撥打至乙○○所有000000000000
    0000號行動電話，戊○○接聽後，向戊○○表示欲購買第一
    級毒品海洛因，並約在臺中縣神岡鄉○○路圳堵國小前，由
    戊○○將乙○○所有重量不詳之第一級毒品海洛因，以1,00
    0 元價格販賣交付予辛○○。嗣後戊○○再將販賣毒品所得
    1,000 元交予乙○○。
  4.辛○○於98年7 月3 日6 時24分起至6 時43分止，以其使用
    之0000000000號行動電話，撥打至乙○○所有之0000000000
    000000號行動電話，戊○○接聽後，向戊○○表示欲購買第
    一級毒品海洛因，並約在臺中縣神岡鄉○○路圳堵國小前，
    由戊○○將乙○○所有重量不詳之第一級毒品海洛因，以1,
    000 元價格販賣交付予辛○○。嗣後戊○○再將販賣毒品所
    得1,000元交予乙○○。
  5.辛○○於98年7 月5 日12時26分起至17時34分止，以其使用
    之0000000000號行動電話，撥打至乙○○所有之0000000000
    000000號行動電話，戊○○接聽後，向戊○○表示欲購買第
    一級毒品海洛因，並約在臺中縣神岡鄉○○路圳堵國小前，
    由戊○○將乙○○所有重量不詳之第一級毒品海洛因，以1,
    000 元價格販賣交付予辛○○。嗣後戊○○再將販賣毒品所
    得1,000元交予乙○○。
  6.辛○○於98年7 月6 日8 時21分起至8 時44分止，以其使用
    之0000000000號行動電話，撥打至乙○○所有之0000000000
    000000號行動電話，戊○○接聽後，向戊○○表示欲購買第
    一級毒品海洛因，並約在臺中縣神岡鄉○○路圳堵國小前，
    由戊○○將乙○○所有重量不詳之第一級毒品海洛因，以1,
    000 元價格販賣交付予辛○○。嗣後戊○○再將販賣毒品所
    得1,000元交予乙○○。
  7.辛○○於98年7 月9 日11時11分起至11時27分止，以其使用
    之0000000000號行動電話，撥打至乙○○所有之0000000000
    000000號行動電話，戊○○接聽後，向戊○○表示欲購買第
    一級毒品海洛因，並約在臺中縣神岡鄉○○路圳堵國小前，
    由戊○○將乙○○所有重量不詳之第一級毒品海洛因，以1,
    000 元價格販賣交付予辛○○。嗣後戊○○再將販賣毒品所
    得1,000元交予乙○○。
  8.辛○○於98年7 月10日12時34分起至13時5 分止，以其使用
    之0000000000號行動電話，撥打至乙○○所有之0000000000
    000000號行動電話，戊○○接聽後，向戊○○表示欲購買第
    一級毒品海洛因，並約在臺中縣神岡鄉○○路圳堵國小前，
    由戊○○將乙○○所有重量不詳之第一級毒品海洛因，以
    1,000 元價格販賣交付予辛○○。嗣後戊○○再將販賣毒品
    所得1,000元交予乙○○。
  9.辛○○於98年7 月12日13時25分，以其使用之0000000000號
    行動電話，撥打至乙○○所有之0000000000000000號行動電
    話，戊○○接聽後，向戊○○表示欲購買第一級毒品海洛因
    ，並約在臺中縣神岡鄉○○路圳堵國小前，由戊○○將乙○○所有重量不詳之第一級毒品海洛因，以1,000 元價格販賣
    交付予辛○○。嗣後戊○○再將販賣毒品所得1,000 元交予
    乙○○。
  10.辛○○於98年7 月15日13時8 分，以其使用之0000000000號
    行動電話，撥打至乙○○所有之0000000000000000號行動電
    話，戊○○接聽後，向戊○○表示欲購買第一級毒品海洛因
    ，並約在臺中縣神岡鄉○○路圳堵國小前，由戊○○將乙○○所有重量不詳之第一級毒品海洛因，以1,000 元價格販賣
    交付予辛○○。嗣後戊○○再將販賣毒品所得1,000 元交予
    乙○○。
  11.辛○○於98年7 月21日14時19分起至14時30分止，以其使用
    之0000000000號行動電話，撥打至乙○○所有之0000000000
    000000號行動電話，戊○○接聽後，向戊○○表示欲購買第
    一級毒品海洛因，並約在臺中縣神岡鄉○○路圳堵國小前，
    由戊○○將乙○○所有重量不詳之第一級毒品海洛因，以1,
    000 元價格販賣交付予辛○○。嗣後戊○○再將販賣毒品所
    得1,000元交予乙○○。
  12.辛○○於98年7 月23日11時28分起至11時31分止，以其使用
    之0000000000號行動電話，撥打至乙○○所有之0000000000
    000000號行動電話，戊○○接聽後，向戊○○表示欲購買第
    一級毒品海洛因，並約在臺中縣神岡鄉○○路圳堵國小前，
    由戊○○將乙○○所有重量不詳之第一級毒品海洛因，以1,
    000 元價格販賣交付予辛○○。嗣後戊○○再將販賣毒品所
    得1,000 元交予乙○○。
  13.辛○○於98年7 月25日8 時48分起至8 時58分止，以其使用
    之0000000000號行動電話，撥打至乙○○所有之0000000000
    000000號行動電話，戊○○接聽後，向戊○○表示欲購買第
    一級毒品海洛因，並約在臺中縣神岡鄉○○路圳堵國小前，
    由戊○○將乙○○所有重量不詳之第一級毒品海洛因，以1,
    000 元價格販賣交付予辛○○。嗣後戊○○再將販賣毒品所
    得1,000元交予乙○○。
  14.辛○○於98年7 月31日14時0 分起至14時12分止，以其使用
    之0000000000號行動電話，撥打至乙○○所有之0000000000
    000000號行動電話，戊○○接聽後，向戊○○表示欲購買第
    一級毒品海洛因，並約在臺中縣神岡鄉○○路圳堵國小前，
    由戊○○將乙○○所有重量不詳之第一級毒品海洛因，以1,
    000 元價格販賣交付予辛○○。嗣後戊○○再將販賣毒品所
    得1,000元交予乙○○。
  15.辛○○於98年8 月5 日13時45分起至14時2 分止，以其使用
    之0000000000號行動電話，撥打至乙○○所有之0000000000
    000000號行動電話，戊○○接聽後，向戊○○表示欲購買第
    一級毒品海洛因，並約在臺中縣神岡鄉○○路圳堵國小前，
    由戊○○將乙○○所有重量不詳之第一級毒品海洛因，以1,
    000 元價格販賣交付予辛○○。嗣後戊○○再將販賣毒品所
    得1,000元交予乙○○。
  (三)乙○○、戊○○共同販賣第一級毒品海洛因予甲○○方面：
  1.甲○○於98年7 月26日6 時1 分起至18時42分止，以其使用
    之0000000000號行動電話，撥打至乙○○所有之0000000000
    000000號行動電話，戊○○接聽後，向戊○○表示欲購買第
    一級毒品海洛因，並約在臺中縣神岡鄉第一公墓，由戊○○
    將乙○○所有重量不詳之第一級毒品海洛因，以1,000 元價
    格販賣交付予甲○○。嗣後戊○○再將販賣毒品所得1,000
    元交予乙○○。
  2.甲○○於98年8 月20日8 時7 分起至16時27分止，以其使用
    之0000000000號行動電話，撥打至乙○○所有之0000000000
    000000號行動電話，戊○○接聽後，向戊○○表示欲購買第
    一級毒品海洛因，並約在臺中縣神岡鄉第一公墓，由戊○○
    將乙○○所有重量不詳之第一級毒品海洛因，以500 元價格
    販賣交付予甲○○。嗣後戊○○再將販賣毒品所得500 元交
    予乙○○。
  (四)乙○○、戊○○共同販賣第一級毒品海洛因予子○○方面：
  1.子○○於98年7 月10日11時46分起至12時26分止，以其使用
    之0000000000號行動電話，撥打至乙○○所有之0000000000
    000000號行動電話，戊○○接聽後，向戊○○表示欲購買第
    一級毒品海洛因，並約在臺中縣神岡鄉○○路639 號圳堵國
    小側門，由戊○○將乙○○所有重量不詳之第一級毒品海洛
    因，以1,000 元價格販賣交付予子○○。嗣後戊○○再將販
    賣毒品所得1,000元交予乙○○。
  2.子○○於98年7 月11日8 時18分起至8 時27分止，以其使用
    之0000000000號行動電話，撥打至乙○○所有之0000000000
    000000號行動電話，戊○○接聽後，向戊○○表示欲購買第
    一級毒品海洛因，並約在臺中縣神岡鄉○○路639 號圳堵國
    小側門，由戊○○將乙○○所有重量不詳之第一級毒品海洛
    因，以1,000 元價格販賣交付予子○○。嗣後戊○○再將販
    賣毒品所得1,000 元交予乙○○。
  (五)乙○○、戊○○共同販賣第一級毒品海洛因予庚○○方面：
  1.庚○○於98年7 月12日16時53分起至17時25分止，以其使用
    之0000000000號行動電話，撥打至乙○○所有之0000000000
    000000號行動電話，戊○○接聽後，向戊○○表示欲購買第
    一級毒品海洛因，並約在臺中縣沙鹿鎮○○路64號附近，由
    戊○○將乙○○所有重量不詳之第一級毒品海洛因，以500
    元價格販賣交付予庚○○。嗣後戊○○再將販賣毒品所得50
    0 元交予乙○○。
  2.庚○○於98年7 月14日11時50分，以其使用之0000000000號
    行動電話，撥打至乙○○所有之0000000000000000號行動電
    話，戊○○接聽後，向戊○○表示欲購買第一級毒品海洛因
    ，並約在臺中縣神岡鄉○○路附近，由戊○○將乙○○所有
    重量不詳之第一級毒品海洛因，以500 元價格販賣交付予庚○○。嗣後戊○○再將販賣毒品所得500 元交予乙○○。
  (六)乙○○、戊○○共同販賣第一級毒品海洛因予丙○○方面：
  1.丙○○於98年7 月9 日15時35分起至16時43分止，以其使用
    之0000000000號行動電話，撥打至乙○○所有之0000000000
    000000號行動電話，戊○○接聽後，向戊○○表示欲購買第
    一級毒品海洛因，並約在臺中縣神岡鄉圳堵國小附近，由戊○○將乙○○所有重量不詳之第一級毒品海洛因，以1,000
    元價格販賣交付予丙○○。嗣後戊○○再將販賣毒品所得1,
    000 元交予乙○○。
  2.丙○○於98年7 月12日9 時14分許，以其使用之0000000000
    號行動電話，撥打至乙○○所有之0000000000000000號行動
    電話，戊○○接聽後，向戊○○表示欲購買第一級毒品海洛
    因，並約在臺中縣沙鹿鎮某墓園附近，由戊○○將乙○○所
    有重量不詳之第一級毒品海洛因，以1,000 元價格販賣交付
    予丙○○。嗣後戊○○再將販賣毒品所得1,000 元交予乙○○。
  3.丙○○於98年7 月26日9 時34分起至15時21分止，以其使用
    之0000000000號行動電話，撥打至乙○○所有之0000000000
    000000號行動電話，戊○○接聽後，向戊○○表示欲購買第
    一級毒品海洛因，並約在臺中縣沙鹿鎮某墓園附近，由戊○○將乙○○所有重量不詳之第一級毒品海洛因，以1,000 元
    價格販賣交付予丙○○。嗣後戊○○再將販賣毒品所得1,00
    0 元交予乙○○。
  4.丙○○於98年7 月27日18時19分起至19時25分止，以其使用
    之0000000000號行動電話，撥打至乙○○所有之0000000000
    000000號行動電話，戊○○接聽後，向戊○○表示欲購買第
    一級毒品海洛因，並約在臺中縣神岡鄉圳賭國小，由戊○○
    將乙○○所有重量不詳之第一級毒品海洛因，以1,000 元價
    格販賣交付予丙○○。嗣後戊○○再將販賣毒品所得1,000
    元交予乙○○。
  5.丙○○於98年8 月3 日7 時7 分起至7 時25分止，以其使用
    之0000000000號行動電話，撥打至乙○○所有之0000000000
    000000號行動電話，戊○○接聽後，向戊○○表示欲購買第
    一級毒品海洛因，並約在臺中縣神岡鄉圳堵國小，由戊○○
    將乙○○所有重量不詳之第一級毒品海洛因，以1,000 元價
    格販賣交付予丙○○。嗣後戊○○再將販賣毒品所得1,000
    元交予乙○○。
  6.丙○○於98年8 月15日20時19分起至21時54分止，以其使用
    之0000000000號行動電話，撥打至乙○○所有之0000000000
    000000號行動電話，戊○○接聽後，向戊○○表示欲購買第
    一級毒品海洛因，並約在臺中縣神岡鄉圳堵村某墓園附近，
    由戊○○將乙○○所有重量不詳之第一級毒品海洛因，以1,
    000 元價格販賣交付予丙○○。嗣後戊○○再將販賣毒品所
    得1,000元交予乙○○。
  (七)乙○○及戊○○共同販賣第一級毒品海洛因予丁○○方面：
    丁○○於98年7 月4 日9 時20分起至9 時21分止，以其使用
    之0000000000號行動電話，撥打至乙○○所有之0000000000
    000000號行動電話，戊○○接聽後，向戊○○表示欲購買第
    一級毒品海洛因，並約在臺中縣神岡鄉某兵營附近，由戊○○將乙○○所有重量不詳之第一級毒品海洛因，以500 元價
    格販賣交付予丁○○。嗣後戊○○再將販賣毒品所得500 元
    交予乙○○。
二、乙○○單獨販賣第一級毒品海洛因予丙○○方面：
  (一)丙○○於98年7 月1 日7 時59分起至8 時1 分止，以其使用
    之0000000000號行動電話，撥打至乙○○所有之0000000000
    000000號行動電話，由乙○○接聽後，表示欲購買第一級毒
    品海洛因，並約在臺中縣神岡鄉圳堵村墓園附近，由乙○○
    將重量不詳之第一級毒品海洛因，以1,000 元價格販賣交付
    予丙○○。
  (二)丙○○於98年7 月4 日10時8 分起至11時49分止，以其使用
    之0000000000號行動電話，撥打至乙○○所有之0000000000
    000000號行動電話，由乙○○接聽後，表示欲購買第一級毒
    品海洛因，並約在臺中縣神岡鄉圳堵村墓園附近，由乙○○
    將重量不詳之第一級毒品海洛因，以1,000 元價格販賣交付
    予丙○○。
三、戊○○單獨轉讓第一級毒品海洛因予甲○○方面：
  (一)甲○○於98年7 月27日17時15分起至17時46分止，以其使用
    之0000000000號行動電話，撥打至0000000000000000號行動
    電話，與戊○○聯絡關於毒品海洛因事宜，並約在臺中縣神
    岡鄉第一公墓。戊○○基於轉讓第一級毒品海洛因之犯意，
    在臺中縣神岡鄉第一公墓，將足以施用1 次之微量第一級毒
    品海洛因，無償轉讓予甲○○施用。
  (二)甲○○於98年7 月30日7 時48分起至10時34分止，以其使用
    之0000000000號行動電話，撥打至0000000000000000號行動
    電話，與戊○○聯絡關於毒品海洛因事宜，並約在臺中縣神
    岡鄉第一公墓。戊○○基於轉讓第一級毒品海洛因之犯意，
    在臺中縣神岡鄉第一公墓，將足以施用1 次之微量第一級毒
    品海洛因，無償轉讓予甲○○施用。
  (三)甲○○於98年7 月31日8 時1 分起至8 時20分止，以其使用
    之0000000000號行動電話，撥打至0000000000000000號行動
    電話，與戊○○聯絡關於毒品海洛因事宜，並約在臺中縣神
    岡鄉第一公墓。戊○○基於轉讓第一級毒品海洛因之犯意，
    在臺中縣神岡鄉第一公墓，將足以施用1 次之微量第一級毒
    品海洛因，無償轉讓予甲○○施用。
  (四)甲○○於98年8 月1 日8 時16分起至14時29分止，以其使用
    之0000000000號行動電話，撥打至0000000000000000號行動
    電話，與戊○○聯絡關於毒品海洛因事宜，並約在臺中縣神
    岡鄉第一公墓。戊○○基於轉讓第一級毒品海洛因之犯意，
    在臺中縣神岡鄉第一公墓，將足以施用1 次之微量第一級毒
    品海洛因，無償轉讓予甲○○施用。
  (五)甲○○於98年8 月4 日15時39分起至16時18分止，以其使用
    之0000000000號行動電話，撥打至0000000000000000號行動
    電話，與戊○○聯絡關於毒品海洛因事宜，並約在臺中縣神
    岡鄉第一公墓。戊○○基於轉讓第一級毒品海洛因之犯意，
    在臺中縣神岡鄉第一公墓，將足以施用1 次之微量第一級毒
    品海洛因，無償轉讓予甲○○施用。
  (六)甲○○於98年8 月6 日20時2 分許，以其使用之0000000000
    號行動電話，撥打至0000000000000000號行動電話，與戊○○聯絡關於毒品海洛因事宜，並約在臺中縣神岡鄉第一公墓
    。戊○○基於轉讓第一級毒品海洛因之犯意，在臺中縣神岡
    鄉第一公墓，將足以施用1 次之微量第一級毒品海洛因，無
    償轉讓予甲○○施用。
  (七)甲○○於98年8 月7 日8 時18分起至9 時8 分止，以其使用
    之0000000000號行動電話，撥打至0000000000000000號行動
    電話，與戊○○聯絡關於毒品海洛因事宜，並約在臺中縣神
    岡鄉第一公墓。戊○○基於轉讓第一級毒品海洛因之犯意，
    在臺中縣神岡鄉第一公墓，將足以施用1 次之微量第一級毒
    品海洛因，無償轉讓予甲○○施用。
  (八)甲○○於98年8 月12日7 時47分起至7 時51分止，以其使用
    之0000000000號行動電話，撥打至0000000000000000號行動
    電話，與戊○○聯絡關於毒品海洛因事宜，並約在臺中縣神
    岡鄉第一公墓。戊○○基於轉讓第一級毒品海洛因之犯意，
    在臺中縣神岡鄉第一公墓，將足以施用1 次之微量第一級毒
    品海洛因，無償轉讓予甲○○施用。
  (九)甲○○於98年8 月15日20時38分許，以其使用之0000000000
    號行動電話，撥打至0000000000000000號行動電話，與戊○○聯絡關於毒品海洛因事宜，並約在臺中縣神岡鄉第一公墓
    。戊○○基於轉讓第一級毒品海洛因之犯意，在臺中縣神岡
    鄉第一公墓，將足以施用1 次之微量第一級毒品海洛因，無
    償轉讓予甲○○施用。
四、嗣於98年8 月26日9 時30分許，癸○○搭乘計程車至臺中縣
    神岡鄉○○路與和睦路20巷口，戊○○則騎乘乙○○所有車
    號BIM-986 號機車抵達該處後，將重約0.5 公克之第一級毒
    品海洛因1 包售予癸○○。嗣經警在該處監控，見癸○○與
    戊○○在該處交易毒品，當場逮捕癸○○，並在癸○○身上
    起出上開第一級毒品海洛因1 包及0000000000號行動電話1
    具。戊○○見狀棄車逃回臺中縣神岡鄉○○路69號乙○○住
    處，經警尾隨追捕戊○○抵達上開住處，當場逮捕戊○○及
    乙○○，並扣得如附表三至六所示等物，始查悉上情。
五、案經臺中縣警察局移送臺灣臺中地方法院檢察署檢察官偵查
    起訴。
    理    由
壹、證據能力之說明：
一、按刑事訴訟法第159 條第1 項規定：「被告以外之人於審判
    外之言詞或書面陳述，除法律有規定者外，不得作為證據。
    」其立法意旨，乃在於確保被告之反對詰問權。同法第159
    條之5 第1 項規定：「被告以外之人於審判外之陳述，雖不
    符前4 條之規定（同法第159 條之1 至第159 條之4 ），而
    經當事人於審判程序同意作為證據，法院審酌該言詞陳述或
    書面陳述作成時之情況，認為適當者，亦得為證據。」同法
    條第2 項規定：「當事人、代理人或辯護人於法院調查證據
    時，知有刑事訴訟法第159 條第1 項不得為證據之情形，而
    未於言詞辯論終結前聲明異議者，視為有前項之同意。」其
    立法意旨，則在於確認當事人對於傳聞證據有處分權，得捨
    棄反對詰問之權利，同意傳聞證據可作為證據。惟因刑事訴
    訟制度尚非採澈底之當事人進行主義，乃又限制以法院認為
    適當者，始得為證據。因此，當事人同意或依法視為同意某
    項傳聞證據作為證據使用者，實質上即表示有反對詰問權之
    當事人已捨棄其權利，如法院認為適當者，不論該傳聞證據
    是否具備刑事訴訟法第159 條之1 至第159 條之4 所定情形
    ，均容許作為證據；換言之，當事人捨棄對原陳述人行使反
    對詰問權者，如法院認為適當，即容許該傳聞證據作為證據
    ，不以未具備刑事訴訟法第159 條之1 至第159 條之4 所定
    情形為前提（最高法院97年度臺上字第6162號判決意旨參照
    ）。查本判決後述引用各該被告以外之人於審判外之陳述（
    包含言詞及書面陳述），皆屬傳聞證據，惟檢察官、被告乙○○、戊○○及辯護人雖知上開證據資料為傳聞證據，但於
    本院審判期日中明確表示同意有證據能力（見本院卷第50、
    121 頁），且迄至言詞辯論終結前亦未再聲明異議，本院審
    酌上開證據資料製作時之情況，尚無違法不當，且與本案均
    具有關連性，認後述所引用證據之證據能力均無疑義。
二、扣案如附表三至六所示物品，非屬供述證據而無傳聞法則之
    適用。其中扣案如附表四、六所示物品，係臺中縣警察局刑
    警大隊偵二隊員警持本院核發之搜索票（受搜索人為被告乙○○，受搜索處所為臺中縣神岡鄉○○村○○路69號），在
    被告乙○○位於臺中縣神岡鄉○○村○○路69號住處內，合
    法執行搜索所扣得被告乙○○所有及其與戊○○共有之物等
    情，業據被告乙○○於警詢供述在卷（見警卷第1 頁），並
    有本院98年度聲搜字第3258號搜索票影本及搜索扣押筆錄在
    卷可稽（見警卷15至17、25頁），且與本案具有關聯性，當
    有證據能力。
三、按搜索應用搜索票，搜索票由法官簽名，刑事訴訟法第128
    條定有明文。搜索應依搜索票行之，目的在保護人民免受非
    法的搜索扣押。惟因搜索本質上乃帶有急迫性、突襲之處分
    ，難免發生時間上不及聲請搜索票之急迫情形，故刑事訴訟
    法第130 條規定「附帶搜索」、第131 條規定「逕行搜索」
    （緊急搜索）、第131 條之1 規定「同意搜索」，乃不用搜
    索票而搜索之例外情形，稱為「無令狀搜索」。此種搜索僅
    為令狀搜索原則之例外，而非法定程式原則之例外，故縱使
    是此種搜索，也應遵守法定程式，否則仍屬違法搜索（最高
    法院94年度臺上字第3327號判決參照）。次按檢察官、檢察
    事務官、司法警察官或司法警察逮捕被告、犯罪嫌疑人或執
    行拘提、羈押時，雖無搜索票，得逕行搜索其身體、隨身攜
    帶之物件、所使用之交通工具及其立即可觸及之處所。刑事
    訴訟法第130 條定有明文。本條所謂「附帶搜索」之立法目
    的，係在防止執法人員遭受武器攻擊，及防止被逮捕人湮滅
    隨身證據。解釋上，司法警察（官）為確保自身生命、身體
    安全，對於受搜索人所得「立即控制」之範圍及場所，均得
    搜索，尤其逮捕被告當時，在具有合理根據（相當理由）時
    ，得逕為無票搜索，惟須注意者，實施附帶搜索之前提，必
    須是「合法」拘提、逮捕或羈押，如係「非法」拘捕或羈押
    ，自不得進而行附帶搜索。經查，被告乙○○於警詢供稱：
    我從房間內聽到外面有聲響，正走到廚房要觀看外面情況時
    ，見警方追緝戊○○進來，就為警方逮捕等語甚詳（見警卷
    第1 頁），經核與被告戊○○於警詢供稱：我是於將毒品販
    賣給癸○○之後，癸○○準備坐計程車要離開，警察攔下計
    程車要盤查，…見到此情形準備調頭離開遭警方將我機車鑰
    匙拔起，所以我就棄車往我與乙○○所住的處所（臺中縣神
    岡鄉○○村○○路69號）跑，之後我將鐵捲門拉下並上鎖，
    警方就將鐵捲門強拉開進入屋內將我逮捕等語相符（見警卷
    第4 、5 頁），並經臺中縣警察局刑警大隊己○○於本院審
    理證稱：（98年8 月26日當天，你們發現戊○○與乙○○完
    成交易之後，進行的逮捕程序為何？）我們在現場進行埋伏
    ，現場是在朝清宮前面的廣場有一個空地，癸○○就坐計程
    車到那邊，戊○○騎機車到該址與癸○○接觸，…經同仁以
    無線電告知戊○○與癸○○已完成交易，癸○○是坐計程車
    要離開，所以同仁將該計程車攔下。另外，戊○○看到我們
    在逮捕癸○○就棄車逃逸，往福成路的住處方向逃跑，我也
    加入追捕的行列，我親眼看著戊○○進入福成路69號，而且
    將鐵門拉下上鎖，我們馬上就將鐵門強制打開進行搜索等語
    屬實（見本院卷(一)第159 頁）。依此，臺中縣警察局刑警大
    隊偵二隊己○○等人於98年8 月26日9 時30分許，在臺中縣
    神岡鄉朝清宮前埋伏，見被告戊○○騎乘車號BIM-986 號重
    型機車抵達現場與證人癸○○進行第一級毒品海洛因交易完
    成後，前往逮捕現行犯即被告戊○○。嗣經被告戊○○發覺
    棄車逃回臺中縣神岡鄉○○路69號住處，證人己○○等人自
    後追躡進入上開處所，自得依刑事訴訟法第88條第1 項逮捕
    現行犯規定，逮捕被告戊○○，進而執行同法第130 條之附
    帶搜索，搜索被告戊○○之身體及其立即可觸及之處所甚明
    。是本院98年度聲搜字第3258號搜索票所記載之受搜索人為
    「乙○○」，雖不及於被告戊○○，惟警方對被告戊○○之
    身體及處所執行搜索，仍屬刑事訴訟法第130 條之附帶搜索
    ，核屬合法搜索。從而，本件因搜索而扣得附表三（在被告
    戊○○身上扣得）及附表五（在被告戊○○住處內扣得）等
    物，自具證據能力，得為論罪科刑之依據。
貳、有罪方面：
一、訊據被告乙○○及戊○○於偵訊及本院審理時均坦承上揭事
    實不諱（見偵卷第174 頁，本院卷(一)第23、28、49、160 頁
    ，本院卷(二)第38頁），核與證人癸○○、甲○○、辛○○、
    子○○、庚○○、丙○○、丁○○於警詢、偵訊及本院審理
    證述情節相符（見警卷第8 至11頁，偵卷第13至15、56、70
    、71、80至82、86、87、95、96、101 、102 、106 、107
    、120 、121 、130 、131 、133 、134 、139 、140 、15
    1 、152 、14 7、148 、178 、179 頁，本院卷(一)第158 、
    161 至163 、206 至214 頁，本院卷(二)第33至35、37、114
    至116 頁），並有現場蒐證照片27張、0000000000000000號
    、0000000000000000號、0000000000號行動電話雙向通聯記
    錄、臺中縣警察局99年1 月5 日中縣警刑大偵二字第099003
    0076號函及附件濫用藥物尿液檢驗報告、委託鑑驗尿液代號
    與真實姓名對照表及採尿檢體監管紀錄表在卷可稽（見警卷
    第26至39頁，偵卷第73、89、105 、122 、137 、142 、15
    7 頁，本院卷(一)第124 至129 、145 至154 、199 至203 頁
    ），足認被告乙○○與戊○○自白與事實相符，堪以採信。
    又被告乙○○與戊○○就上開事實一所示販賣第一級毒品海
    洛因犯行，彼此間有犯意聯絡及行為分擔之事實，業據被告
    戊○○先於偵訊供稱：那2 支大陸電話連我身上那支手機也
    都是乙○○提供給我的，乙○○叫我帶出去，有人要買海洛
    因都是乙○○接聽電話，乙○○再跟我講，叫我去約定的地
    點拿海洛因給這些人，金額大的時候，我與乙○○一起去交
    貨拿錢，乙○○跟對方一手交錢一手交貨，金額小的時候，
    大部分都是我去交易等語（見偵卷第175 頁）；復於本院審
    理時以證人地位證稱：（你與乙○○間是如何約定販賣海洛
    因？）我幫乙○○接電話及送貨，乙○○提供海洛因給我施
    用。（你與乙○○是否已經約定好何人接到電話，就由何人
    送貨？）電話通常都是由我接聽，我再告訴乙○○有誰要購
    買海洛因，海洛因都是由乙○○保管，乙○○有時候會將海
    洛因交給我，有時候海洛因就放在乙○○房間的桌上，我告
    訴乙○○有誰要購買後，就直接從桌上拿海洛因。如果電話
    是由乙○○接聽，乙○○也會交代我去送貨等語甚詳（見本
    院卷(二)第116 、118 頁），經核與證人乙○○於本院以證人
    地位證稱：電話是由戊○○接聽，也是由戊○○送貨，海洛
    因是我的，戊○○後來也有將錢交給我等語相符（見本院卷
    (二)第119 頁）。至於事實二所載被告乙○○單獨販賣第一級
    毒品海洛因方面，因證人丙○○與被告乙○○相識，且係由
    被告乙○○接聽證人丙○○撥打之購買毒品電話，並親自將
    第一級毒品海洛因售予證人丙○○（理由詳見理由欄三(三)所
    載，不另贅述）。是事實二(一)、(二)所載販賣第一級毒品海洛
    因犯行係由被告乙○○單獨所犯，被告戊○○就此部分犯行
    未與被告乙○○有何犯意聯絡及行為分擔併此說明。另按販
    賣毒品之所謂販賣行為，須行為人主觀上有營利意圖，且客
    觀上有販入或賣出毒品行為，即足構成，至於實際上是否已
    經獲利，則非所問；必也始終無營利之意思，而以原價或低
    於原價有償讓與他人，方難謂為販賣行為，而僅得以轉讓罪
    論處（參照最高法院93年度臺上字第1651號判決要旨）。又
    販賣海洛因毒品本無一定價格，各次買賣之價格，當亦各有
    差異，隨供需雙方之資力、關係之深淺、需求之數量、貨源
    之充裕與否、販賣者對於資金之需求如何及殷切與否，以及
    政府查緝之態度，進而為各種不同之風險評估，而為機動性
    之調整，是其價格標準，自非一成不變，且販賣者從各種「
    價差」或「量差」或係「純度」謀取利潤方式，或有差異，
    然其所圖利益之非法販賣行為目的，則屬相同，並無二致。
    本件被告乙○○、戊○○所為歷次販賣毒品犯行，雖因並未
    當場查獲販毒事實，且時隔久遠，而無從察知其販賣毒品確
    實購入金額，惟毒品危害防制條例所處罰之「販賣」毒品罪
    ，所著重者為在主觀上有藉以牟利之惡性，及對毒品之擴散
    具有較有償或無償轉讓行為更嚴重之危害性，被告乙○○、
    戊○○「營利」之意圖係從客觀之社會環境、情況及證人、
    物證等資料，依據證據法則綜合研判認定；衡諸毒品海洛因
    量微價高，且依一般社會通念以觀，販賣行為在通常情形下
    均係以牟利為其主要誘因及目的，從而，舉凡其有償交易，
    除足反證其確另基於某種非圖利本意之關係外，通常尚難因
    無法查悉其販入價額作為是否高價賣出之比較，諉無營利之
    意思，阻卻販賣犯行之追訴。況且，被告乙○○及戊○○未
    供出其購入與售出之價格，亦無法根據被告乙○○及戊○○
    之供述而得知其販毒之實際價差，惟考量社會大眾均知買賣
    海洛因係非法行為之客觀社會環境，依據上開積極證據及經
    驗法則綜合研判，被告乙○○、戊○○應係意圖營利而販賣
    毒品，要無疑義。綜上，本件事證明確，被告乙○○、戊○○上開犯行，均堪認定。
二、論罪科刑部分：
  (一)核被告乙○○如事實一、二所載32次犯行所為，均係犯毒品
    危害防制條例第4 條第1 項之販賣第一級毒品罪。被告戊○○如事實一所載30次犯行所為，均係犯同條例第4 條第1 項
    之販賣第一級毒品罪；如事實三所載9 次犯行所為，均係犯
    同條例第8 條第1 項之轉讓第一級毒品罪。
  (二)公訴意旨雖以被告戊○○前揭事實三所為，係基於販賣第一
    級毒品海洛因之犯意，以1,000 元價格將毒品海洛因售予證
    人甲○○。因認被告戊○○此部分所為係違反毒品危害防制
    條例第4 條第1 項之販賣第一級毒品海洛因罪嫌云云。然查
    ，被告戊○○於本院審理供稱：我有免費提供海洛因給甲○○施用。…我承認於98年7 月26日、8 月20日有販賣毒品海
    洛因2 次給甲○○，其餘98年7 月27日、7 月30日、7 月31
    日及8 月1 日、4 日、6 日、7 日、12日、15日共9 次都是
    免費提供海洛因給甲○○施用，我與甲○○事先都會以電話
    聯繫，地點都是在神岡鄉第一公墓等語甚詳（見本院卷(一)第
    213 頁，本院卷(二)第38頁），經核與證人甲○○先於偵訊證
    稱：（你…用0939的電話打這2 支門號，是聯絡何事？）拿
    東西，有時候沒錢買毒品，叫他們救我，也會打。（所以有
    時候有給錢，有時候沒給錢？）是等語（見偵卷第96頁）；
    復於本院審理證稱：我認識戊○○，我們從讀國小1 年級的
    時候就認識。…（你於98年間是否有以你的行動電話撥打大
    陸的門號0000000000000000號電話、0000000000000000號電
    話？）有撥打，我打電話是要找戊○○。…（戊○○在98年
    7 月26日至8 月22日是否曾經交付第一級毒品海洛因給你？
    ）有。（戊○○於上開期間內交付海洛因給你，有無向你收
    費？）我有要拿錢給戊○○，但是戊○○不拿。…我於偵訊
    時說我有向他們購買，但事實上是我有向戊○○拿海洛因，
    但是戊○○不向我收錢，但是有將海洛因交給我。…（原本
    是否都有與戊○○約定1,000 元買一小包海洛因，而戊○○
    不收錢？）對…。（你何時、何地、以何方式向戊○○拿取
    海洛因？）98年7 月26日第一次與戊○○從見面後，我就以
    我的行動電話撥打戊○○使用的大陸手機，電話中我告訴戊○○我毒癮發作很痛苦，戊○○就叫我過去，見面後戊○○
    拿10cc至15cc可以施打一次的海洛因給我，我要拿錢給戊○○，戊○○都不收，戊○○叫我戒掉不要再施用海洛因。每
    一次要向戊○○拿取毒品，電話都要打好幾次，有時候戊○○會說沒有，我就會一直打電話給戊○○騷擾他，地點有時
    候是在神岡鄉的公墓，有時候是在清水鎮吳厝里的村莊內。
    （你要拿多少錢給戊○○，戊○○不收？）1,000 元等語相
    符（見本院卷(一)第206 、207 、209 、212 頁）。依此，證
    人甲○○於偵訊及本院審理均證稱其曾向被告戊○○索討第
    一級毒品海洛因施用，且依其與被告戊○○自國小1 年級起
    認識迄今之關係，被告戊○○自有可能在被告乙○○不知情
    形之情形下，單獨轉讓第一級毒品海洛因予證人甲○○施用
    。又被告乙○○於本院審理以證人地位證稱：戊○○自己身
    上有海洛因。…我交給戊○○海洛因一定的量以後，戊○○
    可以自由施用海洛因等語甚詳（見本院卷(二)第120 頁）。是
    被告乙○○與戊○○彼此間之犯意聯絡及行為分擔模式，亦
    包括由被告戊○○負責接聽電話及交付毒品，再由被告乙○○將第一級毒品海洛因提供被告戊○○施用。被告乙○○將
    毒品海洛因交付予被告戊○○後，該等毒品海洛因即歸被告
    戊○○所有，縱使被告戊○○將其所有第一級毒品海洛因轉
    讓證人甲○○施用，亦非被告乙○○共同犯意聯絡及行為分
    擔之範圍。此外，依據卷附之通聯紀錄，僅能證明被告戊○○與證人甲○○曾於事實三所載時間有以行動電話相互聯絡
    之事實，惟尚無法據此推論該等通話內容均係聯絡買賣第一
    級毒品海洛因事宜並已成交無疑。是公訴意旨認被告戊○○
    事實三係違反毒品危害防制條例第4 條第1 項之販賣第一級
    毒品海洛因罪，尚有未洽，惟其起訴基本事實相同，爰依法
    變更起訴法條，併此敘明。
  (三)被告乙○○、戊○○販賣第一級毒品海洛因前，持有毒品海
    洛因之低度行為，為販賣毒品海洛因之高度行為吸收，均不
    另論罪。又被告戊○○轉讓第一級毒品海洛因前，持有毒品
    海洛因之低度行為，為轉讓毒品海洛因之高度行為吸收，不
    另論罪。
  (四)被告乙○○與戊○○就上開事實一所載販賣第一級毒海洛因
    犯行，彼此間有犯意聯絡及行為分擔，均為共同正犯。
  (五)被告乙○○前於95年間，因違反毒品危害防制條例案件，經
    法院判處有期徒刑10月確定。復於96年間，再因違反毒品危
    害防制條例案件，經本院判處應執行有期徒刑10月確定，上
    開案件接續執行，並經本院以96年度聲減字第2652號裁定各
    減為有期徒刑5 月及5 月，於96年10月26日因縮短刑期假釋
    出監，刑期至96年11月15日屆滿未經撤銷，視為已執行論，
    有臺灣高等法院被告前案紀錄表在卷可參，其於受有期徒刑
    之執行完畢後，5 年內故意再犯本件有期徒刑以上之各罪，
    均為累犯，除法定本刑為死刑、無期徒刑部分，依刑法第64
    條第1 項、第65條第1 項規定不得加重外，各應就有期徒刑
    及得併科罰金刑部分，依刑法第47條第1 項之規定加重其刑
    。
  (六)被告戊○○前於94年間因施用第一、二級毒品案件，經本院
    以94年度訴字第1904號分別判處有期徒刑10月、4 月，合併
    定應執行刑為有期徒刑1 年，於94年11月3 日，經臺灣高等
    法院臺中分院以94年度上訴字第1523號判決駁回上訴確定；
    另與其所犯竊盜、施用第一級毒品等案件，經本院分別以95
    年度沙簡字第326 號、95年度訴字第2007號判處有期徒刑4
    月、1 年4 月，嗣各減刑為有期徒刑2 月、8 月，合併定應
    執行刑為有期徒刑10月確定。上開案件接續執行，甫於96年
    8 月27日縮刑期滿執行完畢，有臺灣高等法院被告前案紀錄
    表在卷可參，其於受有期徒刑之執行完畢後，5 年內故意再
    犯本件有期徒刑以上之各罪，均為累犯，就其所犯販賣第一
    級毒品海洛因犯行部分，除法定本刑為死刑、無期徒刑部分
    ，依刑法第64條第1 項、第65條第1 項規定不得加重外，各
    應就有期徒刑及得併科罰金刑部分，依刑法第47條第1 項之
    規定加重其刑。另就其所犯轉讓第一級毒品海洛因犯行部分
    ，依刑法第47條第1 項規定，加重其刑。
  (七)又被告乙○○於98年12月4 日偵訊時否認上開販賣第一級毒
    品海洛因犯行，嗣於同月11日由選任辯護人張崇哲律師具狀
    表示「被告願自白犯行，懇請檢察官另訂庭期開庭，使被告
    有於偵查中自白減輕其刑之機會」等語。惟臺灣臺中地方法
    院檢察官未再次定期行訊問程序，於同月15日對被告乙○○
    提起公訴等情，業據被告乙○○於本院訊問時供稱：98年12
    月11日辯護人陳報狀之意思，代表在檢察官偵訊時就已經坦
    承檢察官偵辦此案的所有犯行等語（見本院卷(一)第23、49頁
    ），並有臺灣臺中地方法院檢察署98年12月4 日訊問筆錄、
    刑事呈報狀及起訴書在卷（見偵卷第192 至194 、198 、20
    0 至202 頁）。是被告乙○○雖未於臺灣台中地方法院檢察
    署檢察官於98年12月15日提起公訴前之訊問程序以言詞向檢
    察官為認罪表示，惟其既於98年12月4 日委由律師具狀以書
    面自白犯罪，則不論係以言詞或書面自白犯罪，於評價自白
    之效力方面並無不同。是被告乙○○於偵查中應已自白犯罪
    無誤。依此，被告乙○○對於事實一、二所載販賣第一級毒
    品海洛因犯行，於偵查及本院審理中均自白不諱，符合毒品
    危害防制條例第17條第2 項規定，自應就被告乙○○所犯如
    事實一、二所載販賣第一級毒品海洛因犯行，就法定刑罰金
    部分，有加重及減輕，依法各先加後減之；法定刑死刑、無
    期徒刑部分，各減輕其刑。
  (八)被告戊○○對於事實一所載販賣第一級毒品海洛因及事實三
    所載轉讓第一級毒品海洛因等犯行，於偵查及本院審理中均
    自白不諱，有偵訊筆錄及本院審判筆錄在卷可稽（見偵卷第
    174 、175 頁，本院卷(一)第28頁，本院卷(二)第123 頁) ，符
    合毒品危害防制條例第17條第2 項規定，自應就被告戊○○
    所犯如事實一所載販賣第一級毒品海洛因部分，就法定刑罰
    金部分，有加重及減輕，依法各先加後減之；法定刑死刑、
    無期徒刑部分，各減輕其刑。另被告戊○○所犯如事實三所
    載轉讓第一級毒品海洛因部分，有加重及減輕，依法各先加
    後減之。
  (九)按刑法第59條規定犯罪之情狀顯可憫恕者，得酌量減輕其刑
    ，其所謂「犯罪之情狀」，與同法第57條規定科刑時應審酌
    之一切情狀，並非有截然不同之領域，於裁判上酌減其刑時
    ，應就犯罪一切情狀（包括第57條所列舉之10款事項），予
    以全盤考量，審酌其犯罪有無可憫恕之事由（即有無特殊之
    原因與環境，在客觀上足以引起一般同情，以及宣告法定低
    度刑，是否猶嫌過重等等），以為判斷（最高法院95年度臺
    上字第6157號判決意旨參照）。而毒品危害防制條例第4 條
    第1 項規定之法定刑為「死刑、無期徒刑」，刑度極重，然
    同為販賣第一級毒品之人，其原因動機不一，犯罪情節未必
    盡同，或有大盤毒梟者，亦有中、小盤之分，甚或僅止於吸
    毒者友儕間為求互通有無之有償轉讓者亦有之，其販賣行為
    所造成危害社會之程度自屬有異，法律科處此類犯罪，所設
    之法定最低本刑卻不可謂不重。為達懲儆被告，並可達防衛
    社會之目的者，自非不可依客觀之犯行與主觀之惡性二者加
    以考量其情狀，是否有可憫恕之處，適用刑法第59條之規定
    酌量減輕其刑，期使個案裁判之量刑，能斟酌至當，符合比
    例原則。本案被告乙○○及戊○○於本案中所為販賣第一級
    毒品海洛因犯行，均係少量販賣，實際販賣所得不高，較諸
    長期以販毒營生之集團或大盤毒梟而言，顯屬小額之零星買
    賣，對社會治安之危害，自非達罪無可赦之嚴重程度，倘對
    被告乙○○及戊○○所為販賣第一級毒品犯行，科處上揭法
    定最低本刑即無期徒刑，實屬情輕法重，衡其等犯罪情狀在
    客觀上顯可憫恕，縱依上開毒品危害防制條例第17條第2 項
    規定減輕其刑，量處法定最低刑度之刑仍嫌過重，爰均依刑
    法第59條規定，對被告乙○○、戊○○所犯前揭販賣第一級
    毒品海洛因犯行，依法各再遞減之。
  (十)被告乙○○所犯如事實一、二所載販賣第一級毒品海洛因罪
    之時間、地點均不同，犯意各別，應分論併罰。
  (十一)被告戊○○所犯如事實一所載販賣第一級毒品海洛因罪及事
    實三所載轉讓第一級毒品海洛因罪之時間、地點均不同，犯
    意各別，應分論併罰。
  (十二)爰審酌被告乙○○、戊○○不思以正途賺取所需，無視於國
    家對於杜絕毒品犯罪之禁令及毒品對於自身健康之戕害，販
    賣第一級毒品，足以使人施用後，導致精神障礙與性格異常
    ，甚至造成人民生命健康受損之危險以及成癮性，嚴重戕害
    國人身體健康，且危害社會安全，復足以對自身健康造成戕
    害，行為殊不可取，惟販賣第一級毒品所得金額不高，及被
    告戊○○基於同窗情誼而轉讓第一級毒品海洛因予甲○○之
    犯罪情狀，暨被告乙○○、戊○○犯後均坦承犯罪等一切情
    狀，各量處如附表一、二所示之刑，併定其等應執行之刑。
  (十三)依毒品危害防制條例第19條第1 項規定，犯同條例第4 條之
    罪者，其供犯罪所用或因犯罪所得之財物，均沒收之，如全
    部或一部不能沒收時，追徵其價額或以其財產抵償之。倘犯
    罪所得之財物為新臺幣時因其本身即為我國現行貨幣價值之
    表示，固不發生追徵其價額之問題；惟其犯罪所得若為新臺
    幣以外之財物，而全部或一部不能沒收時，則應追徵其價額
    ，使其繳納與原物相當之價額，或以其財產抵償之，方能達
    到沒收之目的。其供犯罪所用之物若為新台幣以外之財物，
    而全部或一部不能沒收時，亦同（最高法院98年度台上字第
    711 、1696、1813、2083、2311、2662、3039號、96年度臺
    上字第762 、1095、1395、1828、3351、4562號判決要旨參
    照）。查，被告乙○○、戊○○所犯上揭事實一共同販賣第
    一級毒品海洛因實際所得各7,500 元、7,500 元、1,000 元
    、1,000 元、1,000 元、1,000 元、1,000 元、1,000 元、
    1,000 元、1,000 元、1,000 元、1,000 元、1,000 元、1,
    000 元、1,000 元、1,000 元、1,000 元、1,000 元、500
    元、1,000 元、1,000 元、500 元、500 元、1,000 元、1,
    000 元、1,000 元、1,000 元、1,000 元、1,000 元、500
    元，其中事實一(二)之7,500 元已扣案（詳附表三編號02號備
    註欄所載），應依毒品危害防制條例第19條第1 項規定，宣
    告連帶沒收。另除事實一(二)以外之販賣第一級毒品海洛因所
    得均未扣案，爰依同法第19條第1 項規定，宣告連帶沒收，
    如全部或一部不能沒收時，依同條項規定，應連帶以其財產
    抵償之。另被告乙○○單獨犯上揭事實二販賣第一級毒品海
    洛因所得各1,000 元、1,000 元，應依毒品危害防制條例第
    19 條 第1 項規定，宣告沒收，如全部或一部不能沒收時，
    依同條項規定，應以其財產抵償之。
  (十四)查行動電話門號SIM 卡或RUIM卡之所有權，均於將SIM 卡或
    RUIM卡交予客戶使用時即移轉歸屬客戶所有，此經國內各電
    信業者覆函司法院在案，有司法院97年5 月6 日院臺廳刑一
    字第0970009760號函示可稽。被告乙○○及戊○○所使用扣
    案之附表四編號02、03號行動電話（各含SIM 卡1 張），各
    屬被告乙○○、戊○○用以聯繫販賣第一級毒品海洛因事宜
    ，已如前述，且被告乙○○、戊○○亦供承該門號及行動電
    話為被告乙○○所有及供渠等使用，詳見附表四編號02、03
    號備註欄所載，堪信附表四編號02、03號行動電話（各含SI
    M 卡1 張）為供被告乙○○、戊○○共同販賣第一級毒品海
    洛因（即事實一）及被告乙○○單獨販賣第一級毒品海洛因
    （即事實二）使用之物，應分別依毒品危害防制條例第19條
    第1 項規定，就事實一方面宣告連帶沒收，及就事實二方面
    宣告沒收。另按毒品危害防制條例第19條第1 項前段規定，
    犯該條例第4 條至第9 條、第12條、第13條或第14條第1 項
    、第2 項之罪者，其供犯罪所用或因犯罪所得之財物，均沒
    收之。係採義務沒收主義，惟該條文並未特別規定「不問屬
    於犯人與否，沒收之」，是「其供犯罪所用或因犯罪所得之
    財物」，仍應適用刑法第38條第3 項前段，以屬於犯罪行為
    人所有者為限，始應予沒收（最高法院99年度台上字第3468
    號判決意旨參照）。查，扣案之NOKIA 廠牌行動電話（IMEI
    ：000000000000000 號，插用0000000000000000號SIM 卡1
    張）1 支，係屬被告乙○○所有，已如前述，雖供被告戊○○用以轉讓第一級毒品海洛因予證人甲○○，仍不另宣告沒
    收，併此說明。
  (十五)另扣案之電子磅秤2 台（即附表六編號01號）為被告乙○○
    所有，且供被告乙○○、戊○○共同販賣第一級毒品海洛因
    （即事實一）及被告乙○○單獨販賣第一級毒品海洛因（即
    事實二），詳見附表六編號01號備註欄所載，應分別依毒品
    危害防制條例第19條第1 項規定，就事實一方面宣告連帶沒
    收，及就事實二方面宣告沒收。
  (十六)按沒收為從刑，除刑法第40條第2 項規定違禁物得單獨宣告
    沒收外，依主刑與從刑不可分原則，應附隨於主刑同時宣告
    之。故本案經諭知無罪之判決，或扣案之違禁物與本案科刑
    、免訴之判決無關者，因無主刑，從刑自無所附麗，應由檢
    察官另行聲請單獨宣告沒收；如檢察官於本案已為宣告沒收
    之聲請，法院固不得於本案判決內諭知沒收，但既經檢察官
    聲請，仍應另以裁定單獨宣告沒收，以兼顧訴訟經濟（最高
    法院94年度台上字第1215號判決可資參照）。公訴人於本院
    99年7 月12日審理表示：扣案之物與販賣毒品海洛因有關之
    部分請宣告沒收，與販賣毒品海洛因無關的部分，不聲請宣
    告沒收等語（見本院卷(二)第177 頁）。查，扣案如附表四編
    號06號所載第一級毒品海洛因10小包（合計淨重7.36公克）
    ，並無證據證明被告乙○○、戊○○所犯上揭事實一至三所
    載犯行之毒品，係附屬於附表四編號06號所載扣案物之一部
    ，復無證據證明與本案有何直接關聯，是自不得附隨於主刑
    同時宣告沒收，復未經公訴人聲請單獨宣告沒收物，此部分
    自不另宣告沒收。另附表三編號01、03號、附表四編號01、
    04、05、07、08號、附表五及附表六編號02至05號所載物品
    ，亦均不另宣告沒收，理由詳各該備註欄所載，不另贅述。
  (十七)按毒品危害防制條例第18條第1 項前段規定查獲之第一、二
    級毒品，不問屬於犯人與否，沒收銷燬之。其所稱查獲之毒
    品，係指犯人被查獲之毒品而言（最高法院98年臺上字第12
    23號判決意旨參照）。癸○○於98年8 月26日9 時30分許，
    在臺中縣神岡鄉○○路與和睦路20巷口經警查獲，並扣得甫
    向被告戊○○購得之第一級毒品海洛因（重約0.5 公克）。
    該包第一級毒品海洛因為癸○○被查獲之毒品，自應於癸○○所犯之罪宣告沒收銷燬，附此說明。
  (十八)末按有犯罪之習慣或因遊蕩或懶惰成習而犯罪者，於刑之執
    行前，令入勞動場所，強制工作，刑法第90條第1 項固定有
    明文，然強制工作之保安處分係針對受處分人將來之危險性
    所為之處置，以達教化、治療之目的，為刑罰之補充制度，
    是保安處分應受比例原則之規範，使保安處分之宣告，與行
    為人所為行為之嚴重性、行為人所表現之危險性及對於行為
    人未來行為之期待性相當。查，公訴人以補充理由書敘明本
    案被告「顯然係以販賣毒品維生，而有販賣毒品之犯罪習慣
    。又其多次販賣販賣毒品予他人施用，戕害國民健康，危害
    社會甚鉅，實具潛在之危險性格，若不能及時矯正其價值觀
    ，將來出監後，勢必重蹈覆轍，實有命其進入勞動場所強制
    工作，以培養其勤勞工作之人生觀。請依刑法第90條第1 項
    定，均宣告於刑之執行前，令入勞動處所強制工作，以矯正
    其犯罪習慣」等語（見本院卷(二)第7 頁），惟未具說明或舉
    證被告有何「犯罪之習慣或因遊蕩或懶惰成習而犯罪」之情
    況，且本院認對被告乙○○、戊○○宣告適當之刑事處分，
    足對其產生矯正策勵之作用，非謂一有犯罪行為，即須諭知
    強制工作不可，是本院因認尚無併予令渠等入勞動場所強制
    工作之必要，附此敘明。
、無罪方面：
一、公訴補充意旨略以：被告乙○○及戊○○均明知海洛因為毒
    品危害防制條例所稱之第一級毒品毒品，不得非法販賣，被
    告乙○○竟於附表七編號01、02號所示時、地，為附表七編
    號01、02所載販賣第一級毒品海洛因犯行。又被告戊○○竟
    於附表七編號01、03號所示時、地，為附表七編號01、03號
    所載販賣第一級毒品海洛因犯行。因認被告乙○○、戊○○
    附表七所載犯行所為，均係犯毒品危害防制條例第4 條第1
    項之販賣第一級毒品海洛因罪嫌云云。
二、按犯罪事實應依證據認定之，無證據不得認定犯罪事實；又
    不能證明被告犯罪者，應諭知無罪之判決，刑事訴訟法第15
    4 條第2 項、第301 條第1 項前段分別定有明文。次按刑事
    訴訟法第161 條已於91年2 月8 日修正公布，修正後同條第
    一項規定：檢察官就被告犯罪事實，應負舉證責任，並指出
    證明之方法。因此，檢察官對於起訴之犯罪事實，應負提出
    證據及說服之實質舉證責任。倘其所提出之證據，不足為被
    告有罪之積極證明，或其闡明之證明方法，無從說服法官以
    形成被告有罪之心證，基於無罪推定之原則，自應為被告無
    罪判決之諭知，最高法院92年度臺上字第128 號判例可資參
    照。再施用毒品者，其所稱向某人購買之供述，須補強證據
    以擔保其供述之真實性。良以施用毒品者其供述之憑信性本
    不及於一般人，況施用毒品者其供出來源，因而破獲者，法
    律復規定得減輕其刑，其有為偵查機關誘導、或為邀輕典而
    為不實之陳述之可能，其供述之真實性自有合理之懷疑。是
    本院一貫之見解，認施用毒品者關於其向某人購買毒品之供
    述，必須補強證據佐證，以擔保其供述之真實性，俾貫澈刑
    事訴訟無罪推定及嚴格證明之基本原則。又關於毒品施用者
    其所稱向某人購買毒品之供述，必須補強證據佐證，係指毒
    品購買者之供述縱使並無瑕疵，仍須補強證據佐證而言，以
    擔保其供述之真實性。該所謂補強證據，必須與施用毒品者
    關於相關毒品交易之供述，具有相當程度之關聯性，且足使
    一般人對於施用毒品者之供述無合理之懷疑存在，而得確信
    其為真實，始足當之。復有最高法院96年台上字第1029號判
    決可資參照。
三、公訴認被告乙○○及戊○○涉犯上開罪嫌，無非係以證人趙
    元君、己○○於偵查時之證述、證人癸○○、甲○○及丙○○於警詢及偵查時之證述、法務部調查局濫用藥物實驗室鑑
    定書、濫用藥物尿液檢驗報告、現場蒐證照片、附表三至四
    所示等扣案物及被告乙○○、戊○○於警詢及偵訊之供述等
    為其證明方法。訊據被告乙○○於本院辯稱：(1)癸○○都是
    戊○○在聯絡，有無販賣給癸○○要問戊○○才知道。(2)不
    認識甲○○，沒有直接將毒品海洛因拿給甲○○，有無販賣
    給甲○○，要問戊○○云云（見本院卷(二)第176 頁，本院卷
    (一)第213 頁，）。被告戊○○於本院辯稱：(1)不知道有無於
    97年8 月初某日販賣第一級毒品海洛因予癸○○。(2)未參與
    於98年7 月1 日及4 日販賣第一級毒品海洛因予丙○○云云
    （見本院卷(二)第118 、176 頁）。經查：
  (一)被告乙○○與戊○○共同販賣第一級毒品海洛因予癸○○方
    面（附表七編號01號）：
  1.證人癸○○先於98年8 月26日(1)警詢證稱：第一次大約在8
    月初白天的時候（詳細時間我已忘記了），以相同的聯絡電
    話（即000000 0000 號）約定在相同地點（即臺中縣神岡鄉
    朝清宮）購買毒品海洛因7,500 元云云（見警卷第10頁）；
    復於同日(2)偵訊證稱：（你總共向戊○○、乙○○購買幾次
    海洛因？）3 次，第1 次是在98年8 月初在神岡鄉圳堵村朝
    清宮向戊○○購買7,500 元，數量為4 分之1 錢的海洛因云
    云（見偵卷第14頁）；再於(3)本院審理證稱：（你在警詢及
    偵查中證稱於98年8 月初向被告乙○○購買海洛因，你當時
    使用何行動電話與戊○○聯絡？）0000000000號。（提示本
    院卷(一)第201 頁，依據本院調閱0000000000號行動電話通聯
    紀錄，於98年8 月初並無你與戊○○使用之00000000000000
    0 號電話通聯紀錄，有何意見？）我當時有使用2 、3 支行
    動電話，但是電話號碼我忘記了。98年8 月初我究竟是使用
    哪一支行動電話與戊○○聯絡，我忘記了。（你於警詢及偵
    訊時為何供稱是使用0000000000號的電話？）當時忘記使用
    哪一支行動電話號碼，警察問我是否是使用0000000000號這
    支電話，我就回答說是，因為當時我也不確定我是使用哪一
    支行動電話與戊○○聯絡等語甚詳（見本院卷(二)第174 頁）
    。
  2.又本院依職權調閱證人癸○○使用之行動電話0000000000號
    行動電話自98年8 月1 日起至8 月19日之雙向通聯紀錄，依
    該通聯紀錄所載（見本院卷(一)第199 至203 頁），證人丙○○使用之0000000000號行動電話於98年8 月1 日起至8 月10
    日止（即起訴書所載之98年8 月初），與被告乙○○所有之
    大陸地區行動電話0000000000000000號均無任何通話紀錄，
    且上開行動電話於上開期間之基地台位置，亦未曾出現在臺
    中縣神岡鄉地區。是證人癸○○指訴與通聯紀錄不符，顯有
    重大瑕疵，自難輕信。此外，復查無其他證據，足以證明被
    告乙○○及戊○○確實涉犯此部分犯行，本院自不得僅以證
    人癸○○之證述，即為不利於被告乙○○及戊○○之認定。
  (二)被告乙○○販賣第一級毒品海洛因予甲○○方面（附表七編
    號02號）：
  1.證人甲○○於本院審理證稱：我只有向戊○○拿海洛因，沒
    有向乙○○拿過海洛因。…（你是否有看過乙○○這個人嗎
    ？）沒有。（為何你於偵訊時證稱你是與乙○○交易毒品才
    看過他？）那時候說錯了，我當時只有看到警方提供的乙○○的照片，但實際上沒有看過乙○○這個人。（偵訊時檢察
    官問你：「有無看過乙○○？」你當時回答說：「有，是買
    海洛因看到，之前有向乙○○買過2 、3 次的海洛因。」這
    句話是自行杜撰的嗎？）對，是我自己編造的，實際上沒有
    見過乙○○。…偵訊時檢察官問我：「有無看過乙○○？」
    我當時回答說：「有，是買海洛因看到，之前有向乙○○買
    過2 、3 次的海洛因。」這句話是不實在的。另外還有檢察
    官問我：「你說你與培仔乙○○交易幾次？」我回答：「約
    4 次。之後跟戊○○交易過7 次左右，這個7 次是指有付錢
    的。」此部分也不實在，其餘都實在等語甚詳（見本院卷(一)
    第207 、209 、210 頁）。
  2.被告戊○○於本院審理時以證人地位證稱：（甲○○是否以
    0000000000號電話撥打0000000000000000號、000000000000
    0000號電話與你及乙○○聯絡後，於98年7 月27日、7 月30
    日、7 月31日及8 月1 日、8 月4 日、8 月6 日、8 月7 日
    、8 月12日、8 月15日，在臺中縣神岡鄉第一公墓內，販賣
    第一級毒品海洛因給甲○○施用？）沒有，這是我無償提供
    給甲○○施用，毒品都是乙○○的，因為有時候我會拿毒品
    來施用，我回去就跟乙○○說毒品我施用了，我沒有告訴乙○○我將毒品送給甲○○施用，乙○○也不會問，毒品交付
    地點都是在神岡鄉第一公墓。甲○○是與我從小一起長大的
    朋友，所以我才會無償提供毒品給甲○○施用，我免費送給
    甲○○的海洛因都只有一點點，只能施用一次的量而已等語
    甚詳（見本院卷(二)第117 頁）。
  3.準此以觀，被告乙○○與戊○○於本案中之犯意聯絡及行為
    分擔模式，若係由被告戊○○接聽購毒者之電話，則由被告
    戊○○告知被告乙○○數量及金額後，再由被告戊○○外出
    交付毒品及收取價金，被告乙○○則提供第一級毒品海洛因
    供被告戊○○吸食，已如前述。依此，證人甲○○與被告戊○○自國小1 年級起即認識，且證人甲○○欲聯絡毒品相關
    事宜，均係與被告戊○○聯絡，若被告戊○○未將事實三所
    載轉讓第一級毒品海洛因犯行告知被告乙○○，被告乙○○
    實難以得知。況且，被告戊○○亦染有施用第一級毒品海洛
    因惡習，則其每次均僅將足供施用1 次之微量第一級毒品海
    洛因無償轉讓予證人甲○○施用，對被告乙○○而言，客觀
    上亦難以查悉。是公訴人所指之證明方法，尚不足以證明被
    告乙○○就被告戊○○所為如事實三所載轉讓第一級毒品犯
    行，彼此間有犯意聯絡及行為分擔。
  (三)被告戊○○販賣第一級毒品海洛因予丙○○方面（附表七編
    號03號）：
  1.證人丙○○先於(1)警詢證稱：我跟乙○○購買2 次，…每次
    交易都購買1 小包1,000 元。…與乙○○交易2 次都約在臺
    中縣神岡鄉圳堵村一處墓園處交易，時間是在98年7 月1 日
    、98年7 月4 日等語（見偵卷第134 頁）；復於(2)偵訊證稱
    ：與乙○○接觸買賣2 次。…（你跟培兄交易2 次是約在何
    處？時間為何？）圳堵村的墓園。7 月1 日及7 月4 日等語
    （見偵卷第148 頁）；再於(3)本院審理證稱：我向乙○○買
    了2 次毒品，…2 次是乙○○接聽的。…（你在偵查中說「
    與乙○○交易的時間是98年7 月1 日、4 日」，交易地點是
    圳堵村的墓園，是否屬實？）是等語甚詳（見本院卷(二)第11
    5 頁）。
  2.證人乙○○於本院審理以證人之地位證稱：98年7 月1 日、
    7 月4 日電話是由我接聽的，因為我認識丙○○，所以我就
    自己將毒品交付給丙○○，…（為何98年7 月1 日、7 月4
    日會由你親自接聽電話並送貨給丙○○？）因為我接到電話
    我就去，而且我也認識丙○○。我出去將毒品賣給丙○○，
    回來也不會再向戊○○提起我有賣毒品給丙○○等語甚詳（
    見本院卷(二)第120 頁）
  3.準此以觀，證人丙○○於98年7 月1 日及7 月4 日，以其使
    用之0000000000號行動電話撥打至0000000000000000號行動
    電話，而該電話係由被告乙○○接聽，復親自交付毒品，已
    如事實二所載。則被告乙○○將其自身所有之第一級毒品海
    洛因交付證人丙○○，該出售所得價金，自屬被告乙○○個
    人所有。又被告乙○○出售毒品返回上開住處後，並未告知
    被告戊○○，亦無必要告知被告戊○○。依此，被告戊○○
    顯未參與上開2 次販賣第一級毒品海洛因犯行。此外，復查
    無其他證據，足資證明被告戊○○確有參與上開2 次販賣第
    一級毒品海洛因犯行，則本院自難僅以被告乙○○單獨販賣
    第一級毒品海洛因犯行，即為不利於被告戊○○之認定，併
    此說明。
四、此外，復查無其他積極證據，足資證明被告乙○○及戊○○
    有公訴人所指前揭犯行。被告乙○○及戊○○此部分犯行，
    應屬不能證明，自應宣告被告乙○○及戊○○無罪，以昭公
    允。
據上論斷，應依刑事訴訟法第299 條第1 項前段、第300 條、第
301 條第1 項前段，毒品危害防制條例第4 條第1 項、第8 條第
1 項、第17條第2 項、第19條第1 項，刑法第11條前段、第28條
、第47條第1 項、第59條、第51條第5 款，判決如主文。
本案經檢察官壬○○到庭執行職務
中    華    民    國    99    年    7     月    26    日
                  刑事第十二庭  審判長法  官  楊文廣
                                      法  官  劉敏芳
                                      法  官  柯志民
以上正本證明與原本無異。
如不服本判決應於收受判決後10日內向本院提出上訴書狀，並應
敘述具體理由；其未敘述上訴理由者，應於上訴期間屆滿後20日
內向本院補提理由書（均須按他造當事人之人數附繕本）「切勿
逕送上級法院」。
                                      書記官  鄭晉發
中    華    民    國    99    年    7     月    26    日
附表一：被告乙○○方面
┌──┬────┬────────────────────────────┐
│編號│ 事 實  │                所犯罪名及處刑（主刑及從刑）            │
├──┼────┼────────────────────────────┤
│ 01 │詳如事實│乙○○共同販賣第一級毒品，累犯，處有期徒刑柒年拾壹月。未│
│    │一(一)1.所│扣案之與戊○○共同販賣毒品所得新臺幣柒仟伍佰元，與戊○○│
│    │示      │連帶沒收之，如全部或一部不能沒收時，以其財產連帶抵償之。│
│    │        │扣案之電子磅秤貳臺、NOKIA 廠牌行動電話（IMEI：0000000000│
│    │        │74114 號，插用0000000000000000號SIM 卡壹張）壹支，連帶沒│
│    │        │收之。                                                  │
├──┼────┼────────────────────────────┤
│ 02 │詳如事實│乙○○共同販賣第一級毒品，累犯，處有期徒刑柒年拾壹月。扣│
│    │一(一)2.所│案之與戊○○共同販賣毒品所得新臺幣柒仟伍佰元，與戊○○連│
│    │示      │帶沒收之。扣案之電子磅秤貳臺、NOKIA 廠牌行動電話（IMEI：│
│    │        │000000000000000 號，插用0000000000000000號SIM 卡壹張）壹│
│    │        │支，連帶沒收之。                                        │
├──┼────┼────────────────────────────┤
│ 03 │詳如事實│乙○○共同販賣第一級毒品，累犯，處有期徒刑柒年玖月。未扣│
│    │一(二)1.所│案之與戊○○共同販賣毒品所得新臺幣壹仟元，與戊○○連帶沒│
│    │示      │收之，如全部或一部不能沒收時，以其財產連帶抵償之。扣案之│
│    │        │電子磅秤貳臺、NOKIA 廠牌行動電話（IMEI：000000000000000 │
│    │        │號，插用0000000000000000號SIM 卡壹張）壹支，連帶沒收之。│
├──┼────┼────────────────────────────┤
│ 04 │詳如事實│乙○○共同販賣第一級毒品，累犯，處有期徒刑柒年玖月。未扣│
│    │一(二)2.所│案之與戊○○共同販賣毒品所得新臺幣壹仟元，與戊○○連帶沒│
│    │示      │收之，如全部或一部不能沒收時，以其財產連帶抵償之。扣案之│
│    │        │電子磅秤貳臺、NOKIA 廠牌行動電話（IMEI：000000000000000 │
│    │        │號，插用0000000000000000號SIM 卡壹張）壹支，連帶沒收之。│
├──┼────┼────────────────────────────┤
│ 05 │詳如事實│乙○○共同販賣第一級毒品，累犯，處有期徒刑柒年玖月。未扣│
│    │一(二)3.所│案之與戊○○共同販賣毒品所得新臺幣壹仟元，與戊○○連帶沒│
│    │示      │收之，如全部或一部不能沒收時，以其財產連帶抵償之。扣案之│
│    │        │電子磅秤貳臺、NOKIA 廠牌行動電話（IMEI：000000000000000 │
│    │        │號，插用0000000000000000號SIM 卡壹張）壹支，連帶沒收之。│
├──┼────┼────────────────────────────┤
│ 06 │詳如事實│乙○○共同販賣第一級毒品，累犯，處有期徒刑柒年玖月。未扣│
│    │一(二)4.所│案之與戊○○共同販賣毒品所得新臺幣壹仟元，與戊○○連帶沒│
│    │示      │收之，如全部或一部不能沒收時，以其財產連帶抵償之。扣案之│
│    │        │電子磅秤貳臺、NOKIA 廠牌行動電話（IMEI：000000000000000 │
│    │        │號，插用0000000000000000號SIM 卡壹張）壹支，連帶沒收之。│
├──┼────┼────────────────────────────┤
│ 07 │詳如事實│乙○○共同販賣第一級毒品，累犯，處有期徒刑柒年玖月。未扣│
│    │一(二)5.所│案之與戊○○共同販賣毒品所得新臺幣壹仟元，與戊○○連帶沒│
│    │示      │收之，如全部或一部不能沒收時，以其財產連帶抵償之。扣案之│
│    │        │電子磅秤貳臺、NOKIA 廠牌行動電話（IMEI：000000000000000 │
│    │        │號，插用0000000000000000號SIM 卡壹張）壹支，連帶沒收之。│
├──┼────┼────────────────────────────┤
│ 08 │詳如事實│乙○○共同販賣第一級毒品，累犯，處有期徒刑柒年玖月。未扣│
│    │一(二)6.所│案之與戊○○共同販賣毒品所得新臺幣壹仟元，與戊○○連帶沒│
│    │示      │收之，如全部或一部不能沒收時，以其財產連帶抵償之。扣案之│
│    │        │電子磅秤貳臺、NOKIA 廠牌行動電話（IMEI：000000000000000 │
│    │        │號，插用0000000000000000號SIM 卡壹張）壹支，連帶沒收之。│
├──┼────┼────────────────────────────┤
│ 09 │詳如事實│乙○○共同販賣第一級毒品，累犯，處有期徒刑柒年玖月。未扣│
│    │一(二)7.所│案之與戊○○共同販賣毒品所得新臺幣壹仟元，與戊○○連帶沒│
│    │示      │收之，如全部或一部不能沒收時，以其財產連帶抵償之。扣案之│
│    │        │電子磅秤貳臺、NOKIA 廠牌行動電話（IMEI：000000000000000 │
│    │        │號，插用0000000000000000號SIM 卡壹張）壹支，連帶沒收之。│
├──┼────┼────────────────────────────┤
│ 10 │詳如事實│乙○○共同販賣第一級毒品，累犯，處有期徒刑柒年玖月。未扣│
│    │一(二)8.所│案之與戊○○共同販賣毒品所得新臺幣壹仟元，與戊○○連帶沒│
│    │示      │收之，如全部或一部不能沒收時，以其財產連帶抵償之。扣案之│
│    │        │電子磅秤貳臺、NOKIA 廠牌行動電話（IMEI：000000000000000 │
│    │        │號，插用0000000000000000號SIM 卡壹張）壹支，連帶沒收之。│
├──┼────┼────────────────────────────┤
│ 11 │詳如事實│乙○○共同販賣第一級毒品，累犯，處有期徒刑柒年玖月。未扣│
│    │一(二)9.所│案之與戊○○共同販賣毒品所得新臺幣壹仟元，與戊○○連帶沒│
│    │示      │收之，如全部或一部不能沒收時，以其財產連帶抵償之。扣案之│
│    │        │電子磅秤貳臺、NOKIA 廠牌行動電話（IMEI：000000000000000 │
│    │        │號，插用0000000000000000號SIM 卡壹張）壹支，連帶沒收之。│
├──┼────┼────────────────────────────┤
│ 12 │詳如事實│乙○○共同販賣第一級毒品，累犯，處有期徒刑柒年玖月。未扣│
│    │一(二)10.所│案之與戊○○共同販賣毒品所得新臺幣壹仟元，與戊○○連帶沒│
│    │示      │收之，如全部或一部不能沒收時，以其財產連帶抵償之。扣案之│
│    │        │電子磅秤貳臺、NOKIA 廠牌行動電話（IMEI：000000000000000 │
│    │        │號，插用0000000000000000號SIM 卡壹張）壹支，連帶沒收之。│
├──┼────┼────────────────────────────┤
│ 13 │詳如事實│乙○○共同販賣第一級毒品，累犯，處有期徒刑柒年玖月。未扣│
│    │一(二)11.所│案之與戊○○共同販賣毒品所得新臺幣壹仟元，與戊○○連帶沒│
│    │示      │收之，如全部或一部不能沒收時，以其財產連帶抵償之。扣案之│
│    │        │電子磅秤貳臺、NOKIA 廠牌行動電話（IMEI：000000000000000 │
│    │        │號，插用0000000000000000號SIM 卡壹張）壹支，連帶沒收之。│
├──┼────┼────────────────────────────┤
│ 14 │詳如事實│乙○○共同販賣第一級毒品，累犯，處有期徒刑柒年玖月。未扣│
│    │一(二)12.所│案之與戊○○共同販賣毒品所得新臺幣壹仟元，與戊○○連帶沒│
│    │示      │收之，如全部或一部不能沒收時，以其財產連帶抵償之。扣案之│
│    │        │電子磅秤貳臺、NOKIA 廠牌行動電話（IMEI：000000000000000 │
│    │        │號，插用0000000000000000號SIM 卡壹張）壹支，連帶沒收之。│
├──┼────┼────────────────────────────┤
│ 15 │詳如事實│乙○○共同販賣第一級毒品，累犯，處有期徒刑柒年玖月。未扣│
│    │一(二)13.所│案之與戊○○共同販賣毒品所得新臺幣壹仟元，與戊○○連帶沒│
│    │示      │收之，如全部或一部不能沒收時，以其財產連帶抵償之。扣案之│
│    │        │電子磅秤貳臺、NOKIA 廠牌行動電話（IMEI：000000000000000 │
│    │        │號，插用0000000000000000號SIM 卡壹張）壹支，連帶沒收之。│
├──┼────┼────────────────────────────┤
│ 16 │詳如事實│乙○○共同販賣第一級毒品，累犯，處有期徒刑柒年玖月。未扣│
│    │一(二)14.所│案之與戊○○共同販賣毒品所得新臺幣壹仟元，與戊○○連帶沒│
│    │示      │收之，如全部或一部不能沒收時，以其財產連帶抵償之。扣案之│
│    │        │電子磅秤貳臺、NOKIA 廠牌行動電話（IMEI：000000000000000 │
│    │        │號，插用0000000000000000號SIM 卡壹張）壹支，連帶沒收之。│
├──┼────┼────────────────────────────┤
│ 17 │詳如事實│乙○○共同販賣第一級毒品，累犯，處有期徒刑柒年玖月。未扣│
│    │一(二)15.所│案之與戊○○共同販賣毒品所得新臺幣壹仟元，與戊○○連帶沒│
│    │示      │收之，如全部或一部不能沒收時，以其財產連帶抵償之。扣案之│
│    │        │電子磅秤貳臺、NOKIA 廠牌行動電話（IMEI：000000000000000 │
│    │        │號，插用0000000000000000號SIM 卡壹張）壹支，連帶沒收之。│
├──┼────┼────────────────────────────┤
│ 18 │詳如事實│乙○○共同販賣第一級毒品，累犯，處有期徒刑柒年玖月。未扣│
│    │一(三)1.所│案之與戊○○共同販賣毒品所得新臺幣壹仟元，與戊○○連帶沒│
│    │示      │收之，如全部或一部不能沒收時，以其財產連帶抵償之。扣案之│
│    │        │電子磅秤貳臺、NOKIA 廠牌行動電話（IMEI：000000000000000 │
│    │        │號，插用0000000000000000號SIM 卡壹張）壹支，連帶沒收之。│
├──┼────┼────────────────────────────┤
│ 19 │詳如事實│乙○○共同販賣第一級毒品，累犯，處有期徒刑柒年捌月。未扣│
│    │一(三)2.所│案之與戊○○共同販賣毒品所得新臺幣伍佰元，與戊○○連帶沒│
│    │示      │收之，如全部或一部不能沒收時，以其財產連帶抵償之。扣案之│
│    │        │電子磅秤貳臺、NOKIA 廠牌行動電話（IMEI：000000000000000 │
│    │        │號，插用0000000000000000號SIM 卡壹張）壹支，連帶沒收之。│
├──┼────┼────────────────────────────┤
│ 20 │詳如事實│乙○○共同販賣第一級毒品，累犯，處有期徒刑柒年玖月。未扣│
│    │一(四)1.所│案之與戊○○共同販賣毒品所得新臺幣壹仟元，與戊○○連帶沒│
│    │示      │收之，如全部或一部不能沒收時，以其財產連帶抵償之。扣案之│
│    │        │電子磅秤貳臺、NOKIA 廠牌行動電話（IMEI：000000000000000 │
│    │        │號，插用0000000000000000號SIM 卡壹張）壹支，連帶沒收之。│
├──┼────┼────────────────────────────┤
│ 21 │詳如事實│乙○○共同販賣第一級毒品，累犯，處有期徒刑柒年玖月。未扣│
│    │一(四)2.所│案之與戊○○共同販賣毒品所得新臺幣壹仟元，與戊○○連帶沒│
│    │示      │收之，如全部或一部不能沒收時，以其財產連帶抵償之。扣案之│
│    │        │電子磅秤貳臺、NOKIA 廠牌行動電話（IMEI：000000000000000 │
│    │        │號，插用0000000000000000號SIM 卡壹張）壹支，連帶沒收之。│
├──┼────┼────────────────────────────┤
│ 22 │詳如事實│乙○○共同販賣第一級毒品，累犯，處有期徒刑柒年捌月。未扣│
│    │一(五)1.所│案之與戊○○共同販賣毒品所得新臺幣伍佰元，與戊○○連帶沒│
│    │示      │收之，如全部或一部不能沒收時，以其財產連帶抵償之。扣案之│
│    │        │電子磅秤貳臺、NOKIA 廠牌行動電話（IMEI：000000000000000 │
│    │        │號，插用0000000000000000號SIM 卡壹張）壹支，連帶沒收之。│
├──┼────┼────────────────────────────┤
│ 23 │詳如事實│乙○○共同販賣第一級毒品，累犯，處有期徒刑柒年捌月。未扣│
│    │一(五)2.所│案之與戊○○共同販賣毒品所得新臺幣伍佰元，與戊○○連帶沒│
│    │示      │收之，如全部或一部不能沒收時，以其財產連帶抵償之。扣案之│
│    │        │電子磅秤貳臺、NOKIA 廠牌行動電話（IMEI：000000000000000 │
│    │        │號，插用0000000000000000號SIM 卡壹張）壹支，連帶沒收之。│
├──┼────┼────────────────────────────┤
│ 24 │詳如事實│乙○○共同販賣第一級毒品，累犯，處有期徒刑柒年玖月。未扣│
│    │一(六)1.所│案之與戊○○共同販賣毒品所得新臺幣壹仟元，與戊○○連帶沒│
│    │示      │收之，如全部或一部不能沒收時，以其財產連帶抵償之。扣案之│
│    │        │電子磅秤貳臺、NOKIA 廠牌行動電話（IMEI：000000000000000 │
│    │        │號，插用0000000000000000號SIM 卡壹張）壹支，連帶沒收之。│
├──┼────┼────────────────────────────┤
│ 25 │詳如事實│乙○○共同販賣第一級毒品，累犯，處有期徒刑柒年玖月。未扣│
│    │一(六)2.所│案之與戊○○共同販賣毒品所得新臺幣壹仟元，與戊○○連帶沒│
│    │示      │收之，如全部或一部不能沒收時，以其財產連帶抵償之。扣案之│
│    │        │電子磅秤貳臺、NOKIA 廠牌行動電話（IMEI：000000000000000 │
│    │        │號，插用0000000000000000號SIM 卡壹張）壹支，連帶沒收之。│
├──┼────┼────────────────────────────┤
│ 26 │詳如事實│乙○○共同販賣第一級毒品，累犯，處有期徒刑柒年玖月。未扣│
│    │一(六)3.所│案之與戊○○共同販賣毒品所得新臺幣壹仟元，與戊○○連帶沒│
│    │示      │收之，如全部或一部不能沒收時，以其財產連帶抵償之。扣案之│
│    │        │電子磅秤貳臺、NOKIA 廠牌行動電話（IMEI：000000000000000 │
│    │        │號，插用0000000000000000號SIM 卡壹張）壹支，連帶沒收之。│
├──┼────┼────────────────────────────┤
│ 27 │詳如事實│乙○○共同販賣第一級毒品，累犯，處有期徒刑柒年玖月。未扣│
│    │一(六)4.所│案之與戊○○共同販賣毒品所得新臺幣壹仟元，與戊○○連帶沒│
│    │示      │收之，如全部或一部不能沒收時，以其財產連帶抵償之。扣案之│
│    │        │電子磅秤貳臺、NOKIA 廠牌行動電話（IMEI：000000000000000 │
│    │        │號，插用0000000000000000號SIM 卡壹張）壹支，連帶沒收之。│
├──┼────┼────────────────────────────┤
│ 28 │詳如事實│乙○○共同販賣第一級毒品，累犯，處有期徒刑柒年玖月。未扣│
│    │一(六)5.所│案之與戊○○共同販賣毒品所得新臺幣壹仟元，與戊○○連帶沒│
│    │示      │收之，如全部或一部不能沒收時，以其財產連帶抵償之。扣案之│
│    │        │電子磅秤貳臺、NOKIA 廠牌行動電話（IMEI：000000000000000 │
│    │        │號，插用0000000000000000號SIM 卡壹張）壹支，連帶沒收之。│
├──┼────┼────────────────────────────┤
│ 29 │詳如事實│乙○○共同販賣第一級毒品，累犯，處有期徒刑柒年玖月。未扣│
│    │一(六)6.所│案之與戊○○共同販賣毒品所得新臺幣壹仟元，與戊○○連帶沒│
│    │示      │收之，如全部或一部不能沒收時，以其財產連帶抵償之。扣案之│
│    │        │電子磅秤貳臺、NOKIA 廠牌行動電話（IMEI：000000000000000 │
│    │        │號，插用0000000000000000號SIM 卡壹張）壹支，連帶沒收之。│
├──┼────┼────────────────────────────┤
│ 30 │詳如事實│乙○○共同販賣第一級毒品，累犯，處有期徒刑柒年捌月。未扣│
│    │一(七)所  │案之與戊○○共同販賣毒品所得新臺幣伍佰元，與戊○○連帶沒│
│    │示      │收之，如全部或一部不能沒收時，以其財產連帶抵償之。扣案之│
│    │        │電子磅秤貳臺、NOKIA 廠牌行動電話（IMEI：000000000000000 │
│    │        │號，插用0000000000000000號SIM 卡壹張）壹支，連帶沒收之。│
├──┼────┼────────────────────────────┤
│ 31 │詳如事實│乙○○販賣第一級毒品，累犯，處有期徒刑柒年玖月。未扣案之│
│    │二(一)所示│販賣毒品所得新臺幣壹仟元沒收之，如全部或一部不能沒收時，│
│    │        │以其財產抵償之。扣案之電子磅秤貳臺、NOKIA 廠牌行動電話（│
│    │        │IMEI：000000000000000 號，插用0000000000000000號SIM 卡壹│
│    │        │張）壹支，沒收之。                                      │
├──┼────┼────────────────────────────┤
│ 32 │詳如事實│乙○○販賣第一級毒品，累犯，處有期徒刑柒年玖月。未扣案之│
│    │二(二)所示│販賣毒品所得新臺幣壹仟元沒收之，如全部或一部不能沒收時，│
│    │        │以其財產抵償之。扣案之電子磅秤貳臺、NOKIA 廠牌行動電話（│
│    │        │IMEI：000000000000000 號，插用0000000000000000號SIM 卡壹│
│    │        │張）壹支，沒收之。                                      │
└──┴────┴────────────────────────────┘
附表二：被告戊○○方面
┌──┬────┬────────────────────────────┐
│編號│ 事 實  │                所犯罪名及處刑（主刑及從刑）            │
├──┼────┼────────────────────────────┤
│ 01 │詳如事實│戊○○共同販賣第一級毒品，累犯，處有期徒刑柒年拾壹月。未│
│    │一(一)1.所│扣案之與乙○○共同販賣毒品所得新臺幣柒仟伍佰元，與乙○○│
│    │示      │連帶沒收之，如全部或一部不能沒收時，以其財產連帶抵償之。│
│    │        │扣案之電子磅秤貳臺、NOKIA 廠牌行動電話（IMEI：0000000000│
│    │        │74114 號，插用0000000000000000號SIM 卡壹張）壹支，連帶沒│
│    │        │收之。                                                  │
├──┼────┼────────────────────────────┤
│ 02 │詳如事實│戊○○共同販賣第一級毒品，累犯，處有期徒刑柒年拾壹月。扣│
│    │一(一)2.所│案之與乙○○共同販賣毒品所得新臺幣柒仟伍佰元，與乙○○連│
│    │示      │帶沒收之。扣案之電子磅秤貳臺、NOKIA 廠牌行動電話（IMEI：│
│    │        │000000000000000 號，插用0000000000000000號SIM 卡壹張）壹│
│    │        │支，連帶沒收之。                                        │
├──┼────┼────────────────────────────┤
│ 03 │詳如事實│戊○○共同販賣第一級毒品，累犯，處有期徒刑柒年玖月。未扣│
│    │一(二)1.所│案之與乙○○共同販賣毒品所得新臺幣壹仟元，與乙○○連帶沒│
│    │示      │收之，如全部或一部不能沒收時，以其財產連帶抵償之。扣案之│
│    │        │電子磅秤貳臺、NOKIA 廠牌行動電話（IMEI：000000000000000 │
│    │        │號，插用0000000000000000號SIM 卡壹張）壹支，連帶沒收之。│
├──┼────┼────────────────────────────┤
│ 04 │詳如事實│戊○○共同販賣第一級毒品，累犯，處有期徒刑柒年玖月。未扣│
│    │一(二)2.所│案之與乙○○共同販賣毒品所得新臺幣壹仟元，與乙○○連帶沒│
│    │示      │收之，如全部或一部不能沒收時，以其財產連帶抵償之。扣案之│
│    │        │電子磅秤貳臺、NOKIA 廠牌行動電話（IMEI：000000000000000 │
│    │        │號，插用0000000000000000號SIM 卡壹張）壹支，連帶沒收之。│
├──┼────┼────────────────────────────┤
│ 05 │詳如事實│戊○○共同販賣第一級毒品，累犯，處有期徒刑柒年玖月。未扣│
│    │一(二)3.所│案之與乙○○共同販賣毒品所得新臺幣壹仟元，與乙○○連帶沒│
│    │示      │收之，如全部或一部不能沒收時，以其財產連帶抵償之。扣案之│
│    │        │電子磅秤貳臺、NOKIA 廠牌行動電話（IMEI：000000000000000 │
│    │        │號，插用0000000000000000號SIM 卡壹張）壹支，連帶沒收之。│
├──┼────┼────────────────────────────┤
│ 06 │詳如事實│戊○○共同販賣第一級毒品，累犯，處有期徒刑柒年玖月。未扣│
│    │一(二)4.所│案之與乙○○共同販賣毒品所得新臺幣壹仟元，與乙○○連帶沒│
│    │示      │收之，如全部或一部不能沒收時，以其財產連帶抵償之。扣案之│
│    │        │電子磅秤貳臺、NOKIA 廠牌行動電話（IMEI：000000000000000 │
│    │        │號，插用0000000000000000號SIM 卡壹張）壹支，連帶沒收之。│
├──┼────┼────────────────────────────┤
│ 07 │詳如事實│戊○○共同販賣第一級毒品，累犯，處有期徒刑柒年玖月。未扣│
│    │一(二)5.所│案之與乙○○共同販賣毒品所得新臺幣壹仟元，與乙○○連帶沒│
│    │示      │收之，如全部或一部不能沒收時，以其財產連帶抵償之。扣案之│
│    │        │電子磅秤貳臺、NOKIA 廠牌行動電話（IMEI：000000000000000 │
│    │        │號，插用0000000000000000號SIM 卡壹張）壹支，連帶沒收之。│
├──┼────┼────────────────────────────┤
│ 08 │詳如事實│戊○○共同販賣第一級毒品，累犯，處有期徒刑柒年玖月。未扣│
│    │一(二)6.所│案之與乙○○共同販賣毒品所得新臺幣壹仟元，與乙○○連帶沒│
│    │示      │收之，如全部或一部不能沒收時，以其財產連帶抵償之。扣案之│
│    │        │電子磅秤貳臺、NOKIA 廠牌行動電話（IMEI：000000000000000 │
│    │        │號，插用0000000000000000號SIM 卡壹張）壹支，連帶沒收之。│
├──┼────┼────────────────────────────┤
│ 09 │詳如事實│戊○○共同販賣第一級毒品，累犯，處有期徒刑柒年玖月。未扣│
│    │一(二)7.所│案之與乙○○共同販賣毒品所得新臺幣壹仟元，與乙○○連帶沒│
│    │示      │收之，如全部或一部不能沒收時，以其財產連帶抵償之。扣案之│
│    │        │電子磅秤貳臺、NOKIA 廠牌行動電話（IMEI：000000000000000 │
│    │        │號，插用0000000000000000號SIM 卡壹張）壹支，連帶沒收之。│
├──┼────┼────────────────────────────┤
│ 10 │詳如事實│戊○○共同販賣第一級毒品，累犯，處有期徒刑柒年玖月。未扣│
│    │一(二)8.所│案之與乙○○共同販賣毒品所得新臺幣壹仟元，與乙○○連帶沒│
│    │示      │收之，如全部或一部不能沒收時，以其財產連帶抵償之。扣案之│
│    │        │電子磅秤貳臺、NOKIA 廠牌行動電話（IMEI：000000000000000 │
│    │        │號，插用0000000000000000號SIM 卡壹張）壹支，連帶沒收之。│
├──┼────┼────────────────────────────┤
│ 11 │詳如事實│戊○○共同販賣第一級毒品，累犯，處有期徒刑柒年玖月。未扣│
│    │一(二)9.所│案之與乙○○共同販賣毒品所得新臺幣壹仟元，與乙○○連帶沒│
│    │示      │收之，如全部或一部不能沒收時，以其財產連帶抵償之。扣案之│
│    │        │電子磅秤貳臺、NOKIA 廠牌行動電話（IMEI：000000000000000 │
│    │        │號，插用0000000000000000號SIM 卡壹張）壹支，連帶沒收之。│
├──┼────┼────────────────────────────┤
│ 12 │詳如事實│戊○○共同販賣第一級毒品，累犯，處有期徒刑柒年玖月。未扣│
│    │一(二)10.所│案之與乙○○共同販賣毒品所得新臺幣壹仟元，與乙○○連帶沒│
│    │示      │收之，如全部或一部不能沒收時，以其財產連帶抵償之。扣案之│
│    │        │電子磅秤貳臺、NOKIA 廠牌行動電話（IMEI：000000000000000 │
│    │        │號，插用0000000000000000號SIM 卡壹張）壹支，連帶沒收之。│
├──┼────┼────────────────────────────┤
│ 13 │詳如事實│戊○○共同販賣第一級毒品，累犯，處有期徒刑柒年玖月。未扣│
│    │一(二)11.所│案之與乙○○共同販賣毒品所得新臺幣壹仟元，與乙○○連帶沒│
│    │示      │收之，如全部或一部不能沒收時，以其財產連帶抵償之。扣案之│
│    │        │電子磅秤貳臺、NOKIA 廠牌行動電話（IMEI：000000000000000 │
│    │        │號，插用0000000000000000號SIM 卡壹張）壹支，連帶沒收之。│
├──┼────┼────────────────────────────┤
│ 14 │詳如事實│戊○○共同販賣第一級毒品，累犯，處有期徒刑柒年玖月。未扣│
│    │一(二)12.所│案之與乙○○共同販賣毒品所得新臺幣壹仟元，與乙○○連帶沒│
│    │示      │收之，如全部或一部不能沒收時，以其財產連帶抵償之。扣案之│
│    │        │電子磅秤貳臺、NOKIA 廠牌行動電話（IMEI：000000000000000 │
│    │        │號，插用0000000000000000號SIM 卡壹張）壹支，連帶沒收之。│
├──┼────┼────────────────────────────┤
│ 15 │詳如事實│戊○○共同販賣第一級毒品，累犯，處有期徒刑柒年玖月。未扣│
│    │一(二)13.所│案之與乙○○共同販賣毒品所得新臺幣壹仟元，與乙○○連帶沒│
│    │示      │收之，如全部或一部不能沒收時，以其財產連帶抵償之。扣案之│
│    │        │電子磅秤貳臺、NOKIA 廠牌行動電話（IMEI：000000000000000 │
│    │        │號，插用0000000000000000號SIM 卡壹張）壹支，連帶沒收之。│
├──┼────┼────────────────────────────┤
│ 16 │詳如事實│戊○○共同販賣第一級毒品，累犯，處有期徒刑柒年玖月。未扣│
│    │一(二)14.所│案之與乙○○共同販賣毒品所得新臺幣壹仟元，與乙○○連帶沒│
│    │示      │收之，如全部或一部不能沒收時，以其財產連帶抵償之。扣案之│
│    │        │電子磅秤貳臺、NOKIA 廠牌行動電話（IMEI：000000000000000 │
│    │        │號，插用0000000000000000號SIM 卡壹張）壹支，連帶沒收之。│
├──┼────┼────────────────────────────┤
│ 17 │詳如事實│戊○○共同販賣第一級毒品，累犯，處有期徒刑柒年玖月。未扣│
│    │一(二)15.所│案之與乙○○共同販賣毒品所得新臺幣壹仟元，與乙○○連帶沒│
│    │示      │收之，如全部或一部不能沒收時，以其財產連帶抵償之。扣案之│
│    │        │電子磅秤貳臺、NOKIA 廠牌行動電話（IMEI：000000000000000 │
│    │        │號，插用0000000000000000號SIM 卡壹張）壹支，連帶沒收之。│
├──┼────┼────────────────────────────┤
│ 18 │詳如事實│戊○○共同販賣第一級毒品，累犯，處有期徒刑柒年玖月。未扣│
│    │一(三)1.所│案之與乙○○共同販賣毒品所得新臺幣壹仟元，與乙○○連帶沒│
│    │示      │收之，如全部或一部不能沒收時，以其財產連帶抵償之。扣案之│
│    │        │電子磅秤貳臺、NOKIA 廠牌行動電話（IMEI：000000000000000 │
│    │        │號，插用0000000000000000號SIM 卡壹張）壹支，連帶沒收之。│
├──┼────┼────────────────────────────┤
│ 19 │詳如事實│戊○○共同販賣第一級毒品，累犯，處有期徒刑柒年捌月。未扣│
│    │一(三)2.所│案之與乙○○共同販賣毒品所得新臺幣伍佰元，與乙○○連帶沒│
│    │示      │收之，如全部或一部不能沒收時，以其財產連帶抵償之。扣案之│
│    │        │電子磅秤貳臺、NOKIA 廠牌行動電話（IMEI：000000000000000 │
│    │        │號，插用0000000000000000號SIM 卡壹張）壹支，連帶沒收之。│
├──┼────┼────────────────────────────┤
│ 20 │詳如事實│戊○○共同販賣第一級毒品，累犯，處有期徒刑柒年玖月。未扣│
│    │一(四)1.所│案之與乙○○共同販賣毒品所得新臺幣壹仟元，與乙○○連帶沒│
│    │示      │收之，如全部或一部不能沒收時，以其財產連帶抵償之。扣案之│
│    │        │電子磅秤貳臺、NOKIA 廠牌行動電話（IMEI：000000000000000 │
│    │        │號，插用0000000000000000號SIM 卡壹張）壹支，連帶沒收之。│
├──┼────┼────────────────────────────┤
│ 21 │詳如事實│戊○○共同販賣第一級毒品，累犯，處有期徒刑柒年玖月。未扣│
│    │一(四)2.所│案之與乙○○共同販賣毒品所得新臺幣壹仟元，與乙○○連帶沒│
│    │示      │收之，如全部或一部不能沒收時，以其財產連帶抵償之。扣案之│
│    │        │電子磅秤貳臺、NOKIA 廠牌行動電話（IMEI：000000000000000 │
│    │        │號，插用0000000000000000號SIM 卡壹張）壹支，連帶沒收之。│
├──┼────┼────────────────────────────┤
│ 22 │詳如事實│戊○○共同販賣第一級毒品，累犯，處有期徒刑柒年捌月。未扣│
│    │一(五)1.所│案之與乙○○共同販賣毒品所得新臺幣伍佰元，與乙○○連帶沒│
│    │示      │收之，如全部或一部不能沒收時，以其財產連帶抵償之。扣案之│
│    │        │電子磅秤貳臺、NOKIA 廠牌行動電話（IMEI：000000000000000 │
│    │        │號，插用0000000000000000號SIM 卡壹張）壹支，連帶沒收之。│
├──┼────┼────────────────────────────┤
│ 23 │詳如事實│戊○○共同販賣第一級毒品，累犯，處有期徒刑柒年捌月。未扣│
│    │一(五)2.所│案之與乙○○共同販賣毒品所得新臺幣伍佰元，與乙○○連帶沒│
│    │示      │收之，如全部或一部不能沒收時，以其財產連帶抵償之。扣案之│
│    │        │電子磅秤貳臺、NOKIA 廠牌行動電話（IMEI：000000000000000 │
│    │        │號，插用0000000000000000號SIM 卡壹張）壹支，連帶沒收之。│
├──┼────┼────────────────────────────┤
│ 24 │詳如事實│戊○○共同販賣第一級毒品，累犯，處有期徒刑柒年玖月。未扣│
│    │一(六)1.所│案之與乙○○共同販賣毒品所得新臺幣壹仟元，與乙○○連帶沒│
│    │示      │收之，如全部或一部不能沒收時，以其財產連帶抵償之。扣案之│
│    │        │電子磅秤貳臺、NOKIA 廠牌行動電話（IMEI：000000000000000 │
│    │        │號，插用0000000000000000號SIM 卡壹張）壹支，連帶沒收之。│
├──┼────┼────────────────────────────┤
│ 25 │詳如事實│戊○○共同販賣第一級毒品，累犯，處有期徒刑柒年玖月。未扣│
│    │一(六)2.所│案之與乙○○共同販賣毒品所得新臺幣壹仟元，與乙○○連帶沒│
│    │示      │收之，如全部或一部不能沒收時，以其財產連帶抵償之。扣案之│
│    │        │電子磅秤貳臺、NOKIA 廠牌行動電話（IMEI：000000000000000 │
│    │        │號，插用0000000000000000號SIM 卡壹張）壹支，連帶沒收之。│
├──┼────┼────────────────────────────┤
│ 26 │詳如事實│戊○○共同販賣第一級毒品，累犯，處有期徒刑柒年玖月。未扣│
│    │一(六)3.所│案之與乙○○共同販賣毒品所得新臺幣壹仟元，與乙○○連帶沒│
│    │示      │收之，如全部或一部不能沒收時，以其財產連帶抵償之。扣案之│
│    │        │電子磅秤貳臺、NOKIA 廠牌行動電話（IMEI：000000000000000 │
│    │        │號，插用0000000000000000號SIM 卡壹張）壹支，連帶沒收之。│
├──┼────┼────────────────────────────┤
│ 27 │詳如事實│戊○○共同販賣第一級毒品，累犯，處有期徒刑柒年玖月。未扣│
│    │一(六)4.所│案之與乙○○共同販賣毒品所得新臺幣壹仟元，與乙○○連帶沒│
│    │示      │收之，如全部或一部不能沒收時，以其財產連帶抵償之。扣案之│
│    │        │電子磅秤貳臺、NOKIA 廠牌行動電話（IMEI：000000000000000 │
│    │        │號，插用0000000000000000號SIM 卡壹張）壹支，連帶沒收之。│
├──┼────┼────────────────────────────┤
│ 28 │詳如事實│戊○○共同販賣第一級毒品，累犯，處有期徒刑柒年玖月。未扣│
│    │一(六)5.所│案之與乙○○共同販賣毒品所得新臺幣壹仟元，與乙○○連帶沒│
│    │示      │收之，如全部或一部不能沒收時，以其財產連帶抵償之。扣案之│
│    │        │電子磅秤貳臺、NOKIA 廠牌行動電話（IMEI：000000000000000 │
│    │        │號，插用0000000000000000號SIM 卡壹張）壹支，連帶沒收之。│
├──┼────┼────────────────────────────┤
│ 29 │詳如事實│戊○○共同販賣第一級毒品，累犯，處有期徒刑柒年玖月。未扣│
│    │一(六)6.所│案之與乙○○共同販賣毒品所得新臺幣壹仟元，與乙○○連帶沒│
│    │示      │收之，如全部或一部不能沒收時，以其財產連帶抵償之。扣案之│
│    │        │電子磅秤貳臺、NOKIA 廠牌行動電話（IMEI：000000000000000 │
│    │        │號，插用0000000000000000號SIM 卡壹張）壹支，連帶沒收之。│
├──┼────┼────────────────────────────┤
│ 30 │詳如事實│戊○○共同販賣第一級毒品，累犯，處有期徒刑柒年捌月。未扣│
│    │一(七)所示│案之與乙○○共同販賣毒品所得新臺幣伍佰元，與乙○○連帶沒│
│    │        │收之，如全部或一部不能沒收時，以其財產連帶抵償之。扣案之│
│    │        │電子磅秤貳臺、NOKIA 廠牌行動電話（IMEI：000000000000000 │
│    │        │號，插用0000000000000000號SIM 卡壹張）壹支，連帶沒收之。│
├──┼────┼────────────────────────────┤
│ 31 │詳如事實│戊○○轉讓第一級毒品，累犯，處有期徒刑捌月。            │
│    │三(一)所示│                                                        │
├──┼────┼────────────────────────────┤
│ 32 │詳如事實│戊○○轉讓第一級毒品，累犯，處有期徒刑捌月。            │
│    │三(二)所示│                                                        │
├──┼────┼────────────────────────────┤
│ 33 │詳如事實│戊○○轉讓第一級毒品，累犯，處有期徒刑捌月。            │
│    │三(三)所示│                                                        │
├──┼────┼────────────────────────────┤
│ 34 │詳如事實│戊○○轉讓第一級毒品，累犯，處有期徒刑捌月。            │
│    │三(四)所示│                                                        │
├──┼────┼────────────────────────────┤
│ 35 │詳如事實│戊○○轉讓第一級毒品，累犯，處有期徒刑捌月。            │
│    │三(五)所示│                                                        │
├──┼────┼────────────────────────────┤
│ 36 │詳如事實│戊○○轉讓第一級毒品，累犯，處有期徒刑捌月。            │
│    │三(六)所示│                                                        │
├──┼────┼────────────────────────────┤
│ 37 │詳如事實│戊○○轉讓第一級毒品，累犯，處有期徒刑捌月。            │
│    │三(七)所示│                                                        │
├──┼────┼────────────────────────────┤
│ 38 │詳如事實│戊○○轉讓第一級毒品，累犯，處有期徒刑捌月。            │
│    │三(八)所示│                                                        │
├──┼────┼────────────────────────────┤
│ 39 │詳如事實│戊○○轉讓第一級毒品，累犯，處有期徒刑捌月。            │
│    │三(九)所示│                                                        │
└──┴────┴────────────────────────────┘
附表三：臺中縣警局刑事警察大隊於98年8 月26日在被告戊○○
        身上扣得之物品（扣押物品清單見警卷第16頁）
┌──┬────────┬────────────────────────┐
│編號│    物品名稱    │              備            註                  │
├──┼────────┼────────────────────────┤
│ 01 │NOKIA 廠牌行動電│被告戊○○先於警詢供稱：手機是我所有，是我與朋友│
│    │話（IMEI：354848│聯絡之用等語（見警卷第5 頁）：復於本院審理供稱：│
│    │000000000號，插 │左揭物品是乙○○提供給我使用的，沒有用以販賣毒品│
│    │有門號0000000000│海洛因之用等語甚詳（見本院卷(二)第122 頁）。又依現│
│    │號SIM 卡1 張）1 │存證據，尚無法證明被告乙○○與戊○○使用左揭行動│
│    │支              │電話用以犯本案販賣或轉讓第一級毒品海洛因犯行，自│
│    │                │不得宣告沒收。                                  │
├──┼────────┼────────────────────────┤
│ 02 │現金7,500 元（千│被告戊○○先於警詢供稱：是我所有，是賣毒品給黃清│
│    │元7 張，五百元1 │國所得等語（見警卷第5 頁）；復於本院審理供稱：在│
│    │張）            │我身上查獲的7,500 元，是我與癸○○交易毒品所得等│
│    │                │語甚詳（見本院卷(二)第122 頁）。是左揭現金7,500 元│
│    │                │，係被告乙○○與戊○○犯事實一(一)2.所載販賣第一級│
│    │                │毒品海洛因所得，應於附表一編號02號及附表二編號02│
│    │                │號主文項下，各依毒品危害防制條例第19條第1 項規定│
│    │                │，宣告連帶沒收。                                │
├──┼────────┼────────────────────────┤
│ 03 │針筒1支         │被告戊○○於警詢供稱：針筒是我所有，準備注射海洛│
│    │                │因之用等語（見警卷第5頁）。是扣案之針筒1支，應係│
│    │                │被告戊○○自行施用第一級毒品海洛因之器具，與本案│
│    │                │被告戊○○所涉犯之事實一、三所載犯行無關，自不得│
│    │                │宣告沒收。                                      │
└──┴────────┴────────────────────────┘
附表四：臺中縣警察局刑警大隊在被告乙○○位於臺中縣神岡鄉
        圳堵村福成路69號住處內扣得被告乙○○所有之物品
┌──┬────────┬────────────────────────┐
│編號│    物品名稱    │              備            註                  │
├──┼────────┼────────────────────────┤
│ 01 │現金60,000元（千│被告乙○○於本院審理供稱：現金60,000元是我的，是│
│    │元60張）        │家裡的兄弟姊妹給我的生活費等語（見本院卷(二)第121 │
│    │                │頁）。又依現存證據，尚無法證明左揭款項為被告朱錦│
│    │                │培及戊○○販賣第一級毒品海洛因所得，自不得宣告沒│
│    │                │收。                                            │
├──┼────────┼────────────────────────┤
│ 02 │NOKIA 廠牌行動電│被告戊○○於警詢供稱：左揭行動電話是我販賣毒品讓│
│    │話（IMEI：351930│買毒品的人撥打進來聯絡之用等語甚詳（見警卷第5 頁│
│    │000000000號，插 │）。是左揭扣案物品為被告乙○○所有，且供其與被告│
│    │有門號0000000000│戊○○販賣第一級毒品海洛因所使用，爰依毒品危害防│
│    │974284號SIM 卡1 │制條例第19條第1 項規定，宣告沒收。              │
│    │張）1 支        │                                                │
├──┼────────┼────────────────────────┤
│ 03 │NOKIA 廠牌行動電│被告戊○○於警詢供稱：左揭行動電話是乙○○所有，│
│    │話（IMEI：351930│是我販賣毒品讓買毒品的人撥打進來聯絡之用。是我跟│
│    │000000000 號，插│乙○○販賣毒品在用的手機等語（見警卷第5 頁）。是│
│    │有門號0000000000│左揭扣案物品為被告乙○○所有，且供其與被告戊○○│
│    │180967號SIM 卡1 │販賣第一級毒品海洛因所使用，爰依毒品危害防制條例│
│    │張）1支         │第19條第1 項規定，宣告沒收。                    │
├──┼────────┼────────────────────────┤
│ 04 │MOTOROLLA 廠牌行│被告乙○○於本院審理供稱：左揭物品是我的，沒有用│
│    │動電話（插有門號│以販賣毒品海洛因之用等語甚詳（見本院卷(二)第122 頁│
│    │0000000000號SIM │）。又依現存證據，尚無法證明被告乙○○與戊○○使│
│    │卡1 張，IMEI號碼│用左揭行動電話用以犯本案販賣或轉讓第一級毒品海洛│
│    │因螢幕受損無法辨│因犯行，自不得宣告沒收。                        │
│    │識）1 支        │                                                │
├──┼────────┼────────────────────────┤
│ 05 │Utec廠牌行動電話│被告乙○○於本院審理供稱：左揭物品是我的，沒有用│
│    │（IMEI：00000000│以販賣毒品海洛因之用等語甚詳（見本院卷(二)第122 頁│
│    │0000000號，插有 │）。又依現存證據，尚無法證明被告乙○○與戊○○使│
│    │門號0000000000號│用左揭行動電話用以犯本案販賣或轉讓第一級毒品海洛│
│    │SIM 卡1張）1 支 │因犯行，自不得宣告沒收。                        │
├──┼────────┼────────────────────────┤
│ 06 │第一級毒品海洛因│被告乙○○於本院審理時供稱：左揭物品是我的，用來│
│    │10小包（合計驗餘│吸食之用等語（見本院卷(二)第122 頁）。又扣案之第一│
│    │淨重7.36公克）  │級毒品海洛因10包，經送法務部調查局濫用藥物實驗室│
│    │                │鑑定，結果為：「一送驗粉塊狀檢品9 包（本局編號1 │
│    │                │至9 ）均含第一級第6 項毒品海洛因成分，合計淨重6.│
│    │                │45公克（空包裝總重2.25公克），純度64.77% ，純質 │
│    │                │淨重4.18公克。二送驗粉末檢品1 包（本局編號10）含│
│    │                │第一級第6 項毒品海洛因成分，淨重0.91公克（空包裝│
│    │                │重0.22公克）」等語，有該局98年9 月28日調科壹字第│
│    │                │00000000000 號鑑定書在卷（見偵卷第69頁）。      │
├──┼────────┼────────────────────────┤
│ 07 │行動電話SIM 卡2 │被告乙○○於本院審理供稱：左揭物品是我的，沒有用│
│    │張（門號各為0973│以販賣毒品海洛因之用等語甚詳（見本院卷(二)第122 頁│
│    │278078號、091632│）。又依現存證據，尚無法證明被告乙○○與戊○○使│
│    │4562號 ）       │用左揭行動電話用以犯本案販賣或轉讓第一級毒品海洛│
│    │                │因犯行，自不得宣告沒收。                        │
├──┼────────┼────────────────────────┤
│ 08 │已使用過之海洛因│被告乙○○於本院審理供稱：左揭物品是我的，是我用│
│    │注射針筒1支     │以施打海洛因之用等語（見本院卷(二)第122 頁）。是扣│
│    │                │案之針筒1 支，應為被告乙○○自行施用第一級毒品海│
│    │                │洛因之器具，與本案被告乙○○所涉犯之事實一、二所│
│    │                │載犯行無關，自不宣告沒收。                      │
└──┴────────┴────────────────────────┘
附表五：臺中縣警察局刑警大隊在被告乙○○位於臺中縣神岡鄉
        圳堵村福成路69號住處內扣得被告戊○○所有之物品
┌──┬────────┬────────────────────────┐
│編號│    物品名稱    │              備            註                  │
├──┼────────┼────────────────────────┤
│ 01 │現金3,300 元（千│被告戊○○於警詢供稱：是我所有，是我放在房間書桌│                           │
│    │元1 張，五百3 張│上準備生活所需之用等語（見警卷第5頁）。又依現存 │
│    │，百元8 張）    │證據，尚無法證明左揭款項為被告乙○○及戊○○販賣│
│    │                │第一級毒品海洛因所得，自不得宣告沒收。          │
├──┼────────┼────────────────────────┤
│ 02 │記事本3本       │被告乙○○於本院審理供稱：左揭物品是戊○○的，記│
│    │                │事本內沒有記載本件販賣毒品海洛因的事情等語（見本│
│    │                │院卷(二)第122 頁）。又依記事本所記載內容，亦無法證│
│    │                │明被告乙○○與戊○○將販賣或轉讓第一級毒品海洛因│
│    │                │之內容紀錄在左揭記事本，自不得宣告沒收。        │
└──┴────────┴────────────────────────┘
附表六：臺中縣警察局刑警大隊在被告乙○○位於臺中縣神岡鄉
        圳堵村福成路69號住處內扣得被告乙○○及戊○○所共
        有之物品
┌──┬────────┬────────────────────────┐
│編號│    物品名稱    │              備            註                  │
├──┼────────┼────────────────────────┤
│ 01 │電子磅秤2台     │被告乙○○於本院審理供稱：左揭物品是我的，是我用│                           │
│    │                │以分裝販賣海洛因之用，起訴的販賣案件都有用到這2 │
│    │                │台電子磅秤，因為我要確定分裝的數量，所以我每次販│
│    │                │賣分裝毒品海洛因時，都會重複使用這2 台電子磅秤等│
│    │                │語甚詳（見本院卷(二)第121 、122頁），經核與被告吳 │
│    │                │重明於警詢供稱：是我與乙○○所有，是我們用來販賣│
│    │                │毒品秤重分裝之用等語相符（見警卷第5 頁）。是左揭│
│    │                │扣案物品為被告乙○○所有，且供其與被告戊○○販賣│
│    │                │第一級毒品海洛因所使用，應分別依毒品危害防制條例│
│    │                │第19條第1 項規定，就事實一方面宣告連帶沒收，及就│
│    │                │事實二犯行方面宣告沒收。至於被告戊○○所犯如事實│
│    │                │三所載轉讓第一級毒品海洛因犯行，僅係提供足供施用│
│    │                │1 次之微量毒品海洛因予證人甲○○施用，應未使用電│
│    │                │子磅秤，自不在被告戊○○所犯如事實三所載轉讓第一│
│    │                │級毒品海洛因之主文項下宣告沒收，併此說明。      │
├──┼────────┼────────────────────────┤
│ 02 │杓子3支         │被告乙○○於本院審理供稱：左揭物品是我的，是用以│
│    │                │施用海洛因之用等語甚詳（見本院卷(二)第122 頁），經│
│    │                │核與被告戊○○於警詢供稱：是我跟乙○○所有，是用│
│    │                │來盛毒品裝入注射針筒之用等語相符（見警卷第5 頁）│
│    │                │。是扣案之杓子3 支，應為被告乙○○、戊○○施用第│
│    │                │一級毒品海洛因之器具，與本案被告乙○○、戊○○所│
│    │                │涉犯之事實一至三所載犯行無關，自不宣告沒收。    │
├──┼────────┼────────────────────────┤
│ 03 │甲基安非他命吸食│被告乙○○於本院審理供稱：左揭物品都是我用以吸食│
│    │器1組、玻璃球2個│甲基安非他命之用等語甚詳（見本院卷(二)第121 頁），│
│    │                │經核與被告戊○○於警詢供稱：是我跟乙○○所有，是│                           │
│    │                │我們用來吸食甲基安非他命之用等語相符（見警卷第5 │
│    │                │頁）。是扣案之甲基安非他命吸食器1組及玻璃球2個，│
│    │                │應為被告乙○○、戊○○施用第二級毒品甲基安非他命│
│    │                │之器具，與本案被告乙○○、戊○○所涉犯之事實一至│
│    │                │三所載犯行無關，自不宣告沒收。                  │
├──┼────────┼────────────────────────┤
│ 04 │分裝袋10包      │被告乙○○於本院審理供稱：左揭物品是我自己要施用│
│    │                │時，控制海洛因數量分裝之用，與販賣毒品沒有關係等│
│    │                │語（見本院卷(二)第122 頁）。是扣案之分裝袋10包，應│
│    │                │為被告乙○○施用第一級毒品海洛因之器具，與本案被│
│    │                │告乙○○所涉犯之事實一至三所載犯行無關，自不宣告│
│    │                │沒收。                                          │
├──┼────────┼────────────────────────┤
│ 05 │已使用過之注射針│被告乙○○於本院審理供稱：左揭物品是我用以施打海│
│    │筒44支          │洛因之用等語甚詳（見本院卷(二)第121 頁），經核與被│
│    │                │告戊○○於警詢供稱：是我跟乙○○所有，是我們注射│
│    │                │過海洛因後留下來準備要拿去換新的針筒，所以才會留│
│    │                │下來等語相符（見警卷第5 頁）。是扣案已使用過之注│
│    │                │射針筒44支，應為被告乙○○施用第一級毒品海洛因之│
│    │                │器具，與本案被告乙○○所涉犯之事實一、二所載犯行│
│    │                │無關，自不宣告沒收。                            │
└──┴────────┴────────────────────────┘
附表七：無罪方面
┌──┬─────────────────────────────────┐
│編號│                     公訴及補充理由書意旨                         │
├──┼─────────────────────────────────┤
│ 01 │癸○○以0000000000號電話撥打000000000097284 號電話，與乙○○、吳重│
│    │明聯絡後，於98年8 月初某日，在臺中縣神岡鄉圳堵村朝清宮旁，以7,500 │
│    │元之價格向乙○○、戊○○購買4 分之1 錢之海洛因施用（見本院卷(一)第2 │
│    │頁）。                                                            │
├──┼─────────────────────────────────┤
│ 02 │乙○○與戊○○共同基於販賣第一級毒品海洛因之犯意，由乙○○提供大陸│
│    │行動電話門號0000000000000000號及0000000000000000號作為聯絡工具，有│
│    │意購買海洛因之人即撥打上開門號與其等聯絡，另戊○○則持行動電話門號│
│    │0000000000號作為乙○○遙控其前往現場進行交易之用，由被告戊○○騎乘│
│    │乙○○所有之車牌號碼BIM-986 號重型機車前往電話中約定之現場交付第一│
│    │級毒品海洛因，並當場收受價金，將價金帶回交付被告乙○○收執，而被告│
│    │戊○○可獲得較便宜之海洛因或分得免費施用海洛因之利益，以此方式為下│
│    │列販賣毒品行為：甲○○以0000000000號電話撥打0000000000000000號及00│
│    │00000000000000號與被告乙○○、戊○○聯絡後，各於98年7 月27日17時46│
│    │分許、同年7 月30日10時34分許、同年7 月31日8 時19分許、同年8 月1日1│
│    │4時29分許、同年8 月4 日16時18分許、同年8 月6 日20時2 分許、同年8月│
│    │7 日9 時8 分許、同年8 月12日7 時51分許、同年8 月15日20時38分許，各│
│    │在臺中縣神岡鄉第一公墓（神岡鄉圳堵村附近墓園）等處，每次均以1,000 │
│    │元價格，向被告乙○○、戊○○購買海洛因共9 次（見本院卷(二)第8頁）。 │
├──┼─────────────────────────────────┤
│ 03 │丙○○以0000000000號電話撥打0000000000000000號、0000000000000000號│
│    │電話與乙○○、戊○○聯絡後，於98年7 月1 日、7 月4 日，在臺中縣神岡│
│    │鄉圳堵國小、臺中縣神岡鄉第一公墓等處，每次均以1,000元之價格，向朱 │
│    │錦培、戊○○購買海洛因施用共2 次（見本院卷(一)第2頁）。             │
└──┴─────────────────────────────────┘
附錄本案論罪科刑法條全文：
毒品危害防制條例第4條
製造、運輸、販賣第一級毒品者，處死刑或無期徒刑；處無期徒
刑者，得併科新臺幣二千萬元以下罰金。
製造、運輸、販賣第二級毒品者，處無期徒刑或七年以上有期徒
刑，得併科新臺幣一千萬元以下罰金。
製造、運輸、販賣第三級毒品者，處五年以上有期徒刑，得併科
新臺幣七百萬元以下罰金。
製造、運輸、販賣第四級毒品者，處三年以上十年以下有期徒刑
，得併科新臺幣三百萬元以下罰金。
製造、運輸、販賣專供製造或施用毒品之器具者，處一年以上七
年以下有期徒刑，得併科新臺幣一百萬元以下罰金。
前五項之未遂犯罰之。
毒品危害防制條例第8條
轉讓第一級毒品者，處一年以上七年以下有期徒刑，得併科新臺
幣一百萬元以下罰金。
轉讓第二級毒品者，處六月以上五年以下有期徒刑，得併科新臺
幣七十萬元以下罰金。
轉讓第三級毒品者，處三年以下有期徒刑，得併科新臺幣三十萬
元以下罰金。
轉讓第四級毒品者，處一年以下有期徒刑，得併科新臺幣十萬元
以下罰金。
前四項之未遂犯罰之。
轉讓毒品達一定數量者，加重其刑至二分之一，其標準由行政院
定之。

司法院資訊處製作；財團法人民間司法改革基金會備份。
